臺灣高等法院臺中分院刑事判決　　　　　　民國九十三年度上更（一）字第八六號
　　上　訴　人
　　即　被　告　ｌ○○
　　選任辯護人　洪崇欽律師
右列上訴人因偽造文書等案件，不服臺灣臺中地方法院九十一年度訴字第一八六九號
中華民國九十一年十二月十八日第一審判決（起訴案號：九十一年度偵字第二六七三
號，併辦案號：九十一年度偵字第一五八四三號），提起上訴，經判決後，由最高法
院發回更審，本院判決如左：
    主      文
原判決撤銷。
ｌ○○共同連續行使偽造私文書，足以生損害於公眾及他人，處有期徒刑壹年。
於中華電信股份有限公司豐原營運處及北台中營運處之行動促銷租裝＼異動專用申請
書及行動電話購機申請書兼同意書上偽造如附表一、二所示被偽造名義人之署押及指
印，均沒收。
    事      實
一、ｌ○○係欣葉生活事業股份有限公司（設臺中市○區○○路六十一號一樓，以下
    簡稱欣葉公司）負責人，顏大衛（原名戊Ｄ○）則為欣葉公司之總經理，ｌ○○
    於民國（下同）九十年四月間得知中華電信股份有限公司（以下簡稱中華電信）
    推銷購買門號搭配手機專案，竟意圖為欣葉公司得財產上不法之利益，分別向中
    華電信豐原營運處及北台中營運處人員佯稱：欣葉公司擬辦促銷電腦商品活動贈
    送手機給客戶等語，並於九十年四月二十七日，先與中華電信豐原營運處人員簽
    訂電信服務契約，約定內容為欣葉公司承諾客戶群租用中華電信之行動電話門號
    加手機約一千零一門以上，中華電信公司給予最優惠價格新台幣（下同）三百八
    十元，提供阿爾卡特（ＡｌｃａｔｅｌＯＴ３０３型）手機，群內客戶需租用門
    號兩年半，未滿兩年半退租，需補繳五千元手機差價。ｌ○○為順利取得中華電
    信之手機變售不法圖利，與顏大衛（原名戊Ｄ○）、甲ａ○冒名「黃國定」及冒
    名「黃永隆」（冒稱未設立登記之東晟企業股份有限公司負責人）之成年人，共
    同基於行使偽造私文書及詐欺得財產上不法利益之概括犯意聯絡，由黃國定、黃
    永隆等人連續提供已變造之客戶國民身分證影本，及於中華電信豐原營運處行動
    促銷租裝＼異動專用申請書上偽造如附表一所示被偽造名義人之申請資料，共計
    以九十四人名義申請二百七十七個門號，九十年五月八日ｌ○○將上開變造之國
    民身分證影本及偽造之申請書交予中華電信豐原營運處丙Ｕ○，致中華電信豐原
    營運處人員陷於錯誤而通過二百七十七個門號，並由ｌ○○繳交每個門號之促銷
    價費用後，由顏大衛於九十年五月九日領取二百支手機及於同年月十日領取七十
    七支手機後轉售圖利，惟實際上並未銷售出任何電腦，足生損害於中華電信豐原
    營運處及如附表一所示之被偽造名義人；之後ｌ○○又連續為順利取得中華電信
    之手機變售不法圖利，復與顏大衛、甲ａ○及業務員丙ｚ○、ｎ○○、乙Ａ○、
    丁ａ○、甲丁○（均另案九十一年度偵字第一五八四三號由檢察官偵查終結，原
    審法院九十三年訴字第一四六四號審理中）及冒名「黃永隆」（冒稱未設立登記
    之東晟企業股份有限公司負責人）、「黃國定」之成年人，共同基於行使偽造私
    文書及意圖為欣葉公司詐欺得財產上不法利益之概括犯意聯絡，於九十年四月三
    十日至七月間，由冒名黃永隆、黃國定等人連續提供已變造之客戶國民身分證影
    本，及於中華電信北台中營運處行動電話購機申請書兼甲ａ○同意書上偽造如附
    表二所示被偽造名義人之申請資料，共計以三百六十四人名義申請六百二十五個
    門號，其中二百十七個門號搭配阿爾卡特（ＡｌｃａｔｅｌＯＴ３０３型）手機
    ，每支手機加門號促銷價為八百八十元，另四百零八個門號搭配諾基亞（Ｎｏｋ
    ｉａ３３１０）手機，每支手機加門號促銷價為一千八百八十元（因門號數目未
    達約定之一千零一門以上），再由ｌ○○於欣葉公司，先後十二次將上開變造之
    國民身分證影本及偽造之申請書交給中華電信北台中營運處人員丙Ｏ○，致中華
    電信北台中營運處人員陷於錯誤而通過六百二十五個門號，由ｌ○○繳交每個門
    號之促銷價費用後，中華電信北台中營運處人員丙Ｏ○將上開手機送往欣葉公司
    交予ｌ○○，ｌ○○進而轉售圖利，惟實際上並未銷售出任何電腦，另ｌ○○則
    給予丙ｚ○、ｎ○○、乙Ａ○、丁ａ○、甲丁○、「黃國定」、「黃永隆」每個
    門號八百元之佣金及向中華電信豐原營運處所取得之行動電話ＳＩＭ卡（即所謂
    辦門號送現金），丙ｚ○、ｎ○○、乙Ａ○、丁ａ○、甲丁○、「黃國定」及「
    黃永隆」再將行動電話ＳＩＭ卡及每個門號五百元金給其下線業務員，足以生
    損害於中華電信北台中營運處及如附表二所示之被偽造名義人。嗣中華電信豐原
    營運處人員進一步寄函確認及傅金虹美申訴後發現客戶資料均屬變造，即通知ｌ
    ○○提供客戶國民身分證正本補驗，ｌ○○拒不處理，中華電信豐原營運處人員
    始知受騙，而於九十年五月十二日將上開核發之二百七十七個門號予以停話，且
    僅於九十年八月十六日收回欣葉公司向台中縣警察局豐原分局繳交之十支手機，
    中華電信豐原營運處總計損失二百六十七支手機扣除ｌ○○已繳設定費後之差價
    ，即一百六十七萬五千九百五十九元，而中華電信北台中營運處則總計損失六百
    二十五支手機扣除ｌ○○已繳設定費後之差價，即二百七十一萬七千元。（計算
    方式詳見理由欄第二項之(三)說明）。
二、案經中華電信公司訴由臺灣臺中地方法院檢察署檢察官偵查起訴及移送併案審理
    。
    理      由
一、訊據上訴人即被告ｌ○○（下稱被告）矢口否認右揭犯行，辯稱：伊因促銷電腦
    要附贈手機，知道中華電信有優惠專案，才與中華電信營運處人員聯絡，送到中
    華電信營運處之申請資料都是「黃永隆」、「黃國定」等人提供的，由其公司小
    姐核對資料有無漏寫後就送往中華電信營運處，伊為公司負責人，公司有分工負
    責之工作，伊未負責審核申請文件，不知附表一、二申請書均係屬偽造，且其看
    到的國民身分證都是影本，無法辨識真偽，手機拿到後交給「黃永隆」及「黃國
    定」，其並未詐欺得利及行使偽造私文書等犯行等語。
二惟查：
(一)、右揭事實，業據中華電信豐原營運處人員丙Ｕ○、北台中營運處人員丙Ｏ○分別
    於警訊、檢察官偵查中、原審及本院前審審理時指訴綦詳（見偵字第一五八四三
    號偵卷第一二三至一二七頁、他字第二０六九號偵查卷第三四頁、偵字第二六七
    三號偵查卷第二０、二一、五四、五五頁、原審卷第二一至二三頁、本院前審卷
    第七０、七一、一０六頁），核與共犯丙ｚ○、ｎ○○、乙Ａ○、丁ａ○及甲丁
    ○分別於警訊、檢察官偵查中及原審審理時供稱被告係以「辦門號送現金」之招
    攬方式向中華電信營運處申辦門號取得手機等情大致相符（見偵字第二六七三號
    偵查卷第九五、九六、一０七頁、偵字第一五八四三號偵查卷第一五四、一五八
    、一五九、一六五、一七０、一七三頁、他字第二０六九號偵查卷第三二、三三
    頁、他字第一三六七號偵查卷第六九、七三、七四、八０、八一、八四、八五、
    八八頁、原審卷第六八、七０、七一、七四頁），並經甲ａ○於警訊及檢察官偵
    查中供稱以每書寫一份申請書十五元之代價，受僱於東晟企業股份有限公司經理
    「陳富雄」，偽造中華電信行動電話申請書等情屬實（見偵字第一三六七號偵查
    卷第六四頁、偵字第二六七三號偵查卷第九七頁），復有被告與中華電信豐原營
    運處簽訂電信服務契約書影本一份（被告未與中華電信北台中營運處簽訂電信服
    務契約書，係由被告以客戶名稱與該營運處行動電話購機申請書兼同意書申請六
    百二十五個門號）、傅金虹美聲請書影本一份、行動電話租用確認通知（用戶甲
    ○○）影本三份、如附表一、二所示被偽造名義人申請書及行動電話租用確認通
    知影本等資料可資佐證（見偵字第二六七三號偵查卷第九至一四頁）。參以附表
    一及附表二編號十二戊亥○之申請書上所捺印之指印，係甲ａ○之中指指紋，附
    表編號五十七丙Ｋ○及編號五十九乙ｘ○之申請書上所捺印之指印，係乙Ａ○之
    食指指紋，有內政部警政署刑事警察局鑑驗書影本三份附於偵查卷可稽（見他字
    第一三六七號偵查卷第一０三至一０八頁）。參據共同被告甲ａ○於警訊供明稱
    ：「經我檢視六百二十五份申請三次共有二十七份，是我所書寫的」、「大約是
    一百份申請書左右是捺印我的指紋」「我雙手的拇指、食指、中指及雙的大拇
    指均有捺印」各等語（見他字第二○六九號影印卷二十二頁反面、二十三頁正面
    ）。足見如附表所示之手機門號申請書均屬偽造無誤。
(二)、被告辯稱其係要搭配電腦銷售而贈送手機等語，則其主要銷售之標的物仍為電腦
    ，然被告卻無法提出其前開銷售企劃之任何資料文件，亦未提出任何銷售電腦之
    成交紀錄及收支明細，而向中華電信所領取之手機除返還豐原營運處十支外，此
    有收據一份附於偵查卷可按，其餘卻不在欣葉公司之持有中，足見被告係以上開
    手機虛假申請文件目的係要向中華電信營運處取得手機，而非確實有出售電腦附
    送手機之銷售方案，否則縱屬分期付款方式購買電腦，豈有均無本案銷售電腦之
    企劃及成交紀錄，即可提出共四百五十八份虛偽之手機申請文件，而向中華電信
    營運處申請取得手機，被告辯稱：「因為促銷電腦附贈手機，銷售電腦係採取分
    期付款方式，未經銀行審查准予客戶購買電腦。」等語，既乏證據以實其說，自
    不足採信。且共犯丙ｚ○、ｎ○○、乙Ａ○、丁ａ○、甲丁○係為欣葉公司直銷
    手機，丙ｚ○、ｎ○○、乙Ａ○等人每提供一份申請資料給欣葉公司辦妥門號，
    即可獲取八百元佣金及手機ＳＩＭ卡，並再給付給下線業務員每一門號五百元
    金及手機ＳＩＭ卡，惟並未拿到手機等情，亦據丙ｚ○、ｎ○○、乙Ａ○、丁ａ
    ○及甲丁○分別於警訊、檢察官偵查中及原審審理時供述明確（見偵字第二六七
    三號偵查卷第九五、九六、一０七、一０八頁、偵字第一五八四三號偵查卷第一
    五八、一五九、一六五、一六六、一七０、一七三頁、他字第二０六九號偵查卷
    第三二、三三頁、他字第一三六七號偵卷第六八、六九、七三、七四、八０、八
    一、八四、八五、八八頁、原審卷第六八、七０、七一、七四、七五頁），且顏
    大衛、甲ａ○、丙ｚ○、ｎ○○、乙Ａ○、丁ａ○、甲丁○等七人偽造文書等案
    件，經同署檢察官偵查終結提起公訴，亦有九十一年度偵字第一五八四三號起訴
    書影本一件附本更審卷可憑。顯然被告並未有搭配電腦銷售贈送手機之促銷方案
    ，應無庸疑。被告為欣葉公司之負責人，其公司申辦手機既非搭配電腦銷售之用
    ，而係由欣葉公司給予丙ｚ○等人每份申請文件辦妥門號八百元佣金，被告與其
    公司總經理顏大衛等人，對於該公司非要促銷電腦而係以辦妥手機給予佣金之方
    案申請取得手機，自有犯意之聯絡，被告諉稱不知有辦手機可得佣金等語，顯違
    背事理，係屬嗣後推諉之詞，不足採信。另共犯丙ｚ○於檢察官偵查中供稱：「
    ．．去年四月間，ｌ○○告訴我辦門號可以送現金，．．，其中五百元給客戶，
    ．．當時ｌ○○．．叫我們去找客戶申請門號，但不給手機，手機由他另外去賣
    ，所以客戶申請門號還要給他五百元」、「．．去年四、五月間，電腦價格太高
    賣不出去，他就說不要賣電腦了，只要促銷手機就好」等語（見偵字第二六七三
    號偵查卷第一０八頁），於原審審理時證稱：「．．我們辦理手機只有拿到一張
    ＳＩＭ卡，並未拿到手機，手機由欣葉拿去賣」等語（見原審卷第七０頁），顯
    然被告意在騙取中華電信營運處之手機脫售求取差價（市價與已繳納中華電信促
    銷價間之差額），為欣葉公司得財產上之不法利益，亦無庸置疑。查中華電信豐
    原營運處合計損失金額為一百六十七萬五千九百五十九元，其計算方式話機賠償
    金額每支五千元，損失門號數手機二百六十七支，月租費及未滿最短租期（六個
    月）補收金額計每號一千二百七十元，合計每號應收六千二百七十七元乘以損失
    門號數二百六十七號等情，有該營運處九十三年六月二十四日豐一業字第九三Ｃ
    Ｇ一○○○二四號函附本院更(一)審卷第一八○頁至第一八三頁可憑。另北台中營
    運處合計損失金額為二百七十一萬七千元，其計算方式為阿爾卡特（ＡＬＣＡＴ
    ＥＬ　ＯＴ三○三型）原價五千八百八十元，優惠售價八百八十元，差價五千元
    ，數量二百十七支，損失一百零八萬五千元，諾基亞（ＮＯＫＩＡ三三一○型）
    原價五千八百八十元，價惠售價一千八百八十元，差價四千元，數量四百零八支
    ，損失一百六十三萬二千元，合計損失二百七十一萬七千元，亦有該營運處九十
    三年七月五日北行字第九三ＣＡ六○○○一四號函附本院更（一）審卷第一八八
    頁及第一八九頁可憑。
(三)、又本件係被告親自與中華電信營運處承辦人員簽約，依契約應由被告負責審核所
    送申請文件身分資料之正確，且被告亦有保證申請文件之真實等情，亦據證人陳
    殊觀、丙Ｏ○分別供證明確（見偵字第二六七三號卷第廿頁、第五十四頁、第一
    五八四三號偵卷第一二三、一二七頁、本院前審卷第七十頁、第九十六頁），並
    有雙方簽定電信服務契約可稽（見本院前審卷第九十九頁），足見被告辯稱其不
    負責審查客戶申請文件資料，應由中華電信負審核之責等語，為卸責之詞，另依
    中華電信北台中營運處人員丙Ｏ○於警訊時及本院前審審理中指稱：「（你在受
    理該戊○○等六二五件申請後，當中有戶籍地址之住戶來電表示沒有此人，也沒
    有申請行動電話後作何處理？）我迅速打電話向ｌ○○查詢，沒多久就會有一個
    聲稱是本人的人打電話告訴我：『是因為選舉期間被樁腳安排遷戶籍至身分證所
    載之戶籍處與該址之人的確不相識，但是我一定會按時補單繳費的』，他有其他
    的說詞，．．總是會有一套合理的解釋」等語（見偵字第一五八四三號偵查卷第
    一二六頁、本院前審卷第七０、七一頁），足見被告對於所提出之申請書係屬偽
    造應屬知情，否則豈有於中華電信人員質問後即迅速有人出面澄清之理。另如附
    表所示手機門號之申請資料均屬偽造，顯見係屬預謀之詐術，且於取得手機後除
    返還其中十支外，其餘手機卻迅速脫手出售，是被告應無諉為不知之理！
(四)、至被告供稱係由「黃國定」、「黃永隆」提供資料，且將手機交給「黃國定」、
    「黃永隆」等語，惟警方依被告所提供「黃國定」、「黃永隆」之國民身分證影
    本查證結果，黃國定（身分證編一編號：Ｚ000000000）於九十年一月
    二十七日車禍後即昏迷不醒，前開「黃永隆」身分證影本之統一編號實際為林銘
    家所有，而「黃永隆」為負責人之東晟企業股份有限公司亦根本未向經濟部申請
    設立登記，業據證人林銘家、黃正忠（黃國定之子）於警訊及偵查中證述屬實（
    見他字第一三六七號偵查卷九六、一０一頁、偵字第二六七三號偵查卷第八一頁
    ），並有變造之「黃國定」及「黃永隆」身分證影本各一份、黃國定及林銘家之
    身分證影本各一份、黃國定診斷證明書影本四份、變造之東晟企業股份有限公司
    公司執照及營利事業登記證影本各一份、經濟部中部辦公室九十一年四月十一日
    經（九一）中辦三管字第Ｚ000000000Ｏ號函一份附於偵查卷可參（見
    他字第一三六七號偵查卷第一三０、一四七、一四八、一五０至一五四頁、偵字
    第二六七三號偵查卷第八三頁），則被告所稱「黃國定」、「黃永隆」之人，應
    係被冒用姓名之人而不敢以真實身分示外之人。惟被告於警訊及原審法院審理時
    均供稱其有向中華電信北台中營運處繳納手機促銷價之費用（即阿爾卡特每支八
    百八十元、諾基亞每支一千八百八十元），而其亦未搭配銷售出任何電腦，卻又
    要給付佣金給丙ｚ○等業務員，如此一來，其豈非賠盡成本？況被告於警訊供稱
    ：「我都當面或郵寄交給黃國定、黃永隆等人，只有黃永隆當面領取時有簽收。
    」等語（見他字第二０六九號偵查卷第一四頁），惟無論郵寄或簽收均未見被告
    舉出證明以實其說，證人顏大衛雖於本院前審亦供稱「其有將領取之二百七十七
    支手機交給黃永隆、黃國定二人。」云云，然亦供承：「伊交予渠二人之手機未
    記下手機序號。」等語（見本院前審卷第九十七頁），亦無法證明手機交付渠二
    人之情事，則被告對於其公司以虛偽申請文件向中華電信公司營運處取得共九百
    零二支手機除退回十支手機，其餘八百九十二支手機之去向，自始未為合理交待
    ，又無法供明黃國定、黃永隆之真實年籍，是被告與顏大衛應係自行將中華電信
    營運處交付之手機脫售賺取差價無疑，其供稱係將手機交給「黃國定」、「黃永
    隆」等語，自不足採信。
(五)、查被告行使偽造之行動電話申請書、變造國民身分證交付中華電信上開營運處，
    足以生損害於中華電信及如附表所示之被偽造名義人；又被告向中華電信上開營
    運處詐取手機脫售牟利，依司法院三十四年院解字第二九二○號解釋，自係有以
    詐術取得財產上不法之意圖。被告之所辯無非卸飾之詞，不足採信，事證明確，
    其犯行洵堪認定。
三、按國民身分證係刑法第二百十二條所定之特種文書，而行使影本作用與原本相同
    （最高法院七十年度台上字第一一Ｏ七號判例意旨參照），故核被告所為，係犯
    刑法第二百十六條行使第二百十條偽造私文書罪、第三百三十九條第一項之詐欺
    得利罪及第二百十六條行使第二百十二條變造特種文書罪。又檢察官起訴認被告
    詐取差價係犯刑法第三百三十九條第一項詐欺取財罪，尚有欠洽，應予變更起訴
    法條。被告就行使偽造私文書部分與顏大衛、甲ａ○、丙ｚ○、ｎ○○、乙Ａ○
    、丁ａ○、甲丁○及冒用姓名之「黃永隆」及「黃國定」間，有犯意聯絡及行為
    分擔，為共同正犯。次查本件被告僅由冒名「黃永隆」、「黃國定」等人提供上
    開偽造國民身分證及附表一、二申請書等文書。被告先後多次行使偽造私文書、
    詐欺得利及行使特種文書之犯行，均各時間緊接，犯罪構成要件相同，顯係分別
    基於概括之犯意反覆而為，為連續犯，均應依刑法第五十六條之規定論以一罪，
    並加重其刑。所犯前開三罪間有方法、結果之牽連關係，為牽連犯，應依刑法第
    五十五條之規定從一重之連續行使偽造私文書罪處斷。臺灣臺中地方法院檢察署
    檢察官移送併案審理之九十一年度偵字第一五八四三號案件，與公訴人已起訴之
    犯罪事實相同，係屬單一案件，又公訴意旨雖僅就被告所為對上開中華電信豐原
    營運處之犯行提起公訴，惟被告就上開對中華電信北台中營運處所為行使偽造文
    書等犯行與起訴之犯行有連續犯裁判上一罪關係，本院自均得併為審判，併此敘
    明。原審法院認被告犯罪事證明確，予以論罪科刑，固非無見，惟查：(一)除中華
    電信豐原營運處有行使偽造申請資料等之情形外，原審未審究論及被告就上開中
    華電信北台中營運處之行使偽造申請資料等犯行，且中華電信公司係國營事業，
    原審判決未於主文欄明併足以損害於公眾，均有未洽。(二)本件卷證資料並不能
    積極證明被告有共同偽造國民身分證及偽造附表(一)(二)申請書。又被告前開詐取差
    價，係犯刑法第三百三十九條第二項詐欺得利罪，原審判決認犯同法條第一項詐
    欺取財罪，均有不合。被告上訴意旨飾詞否認犯罪，雖無可取，惟原審判決既有
    可議，即無可維持，自應由本院將原審判決撤銷改判。爰審酌被告係婦女，過去
    尚無犯罪前科執行紀錄，本案犯罪之動機、目的、手段、其品行及智識程度、所
    為危害交易安全與秩序、及其犯罪後否認犯行之態度等一切情狀，量處如主文第
    二項所示之刑。於中華電信豐原及北台中營運處行動促銷租裝＼異動專用申請書
及行動電話購機申請書兼同意書上偽造如附表一、二所示被偽造名義人之署押及
    指印，均應依刑法第二百十九條之規定宣告沒收。
四、據上論結：應依刑事訴訟法第三百六十九條第一項前段，第三百六十四條，第二
    百九十九條第一項前段，第三百條，刑法第二十八條，第五十六條，第二百十六
    條，第二百十條，第三百三十九條第二項、第一項，第二百十二條，第五十五條
    ，第二百十九條，罰金罰鍰提高標準條例第一條前段，判決如主文。
本案經檢察官玄○○到庭執行職務。
中     華     民     國     九十三     年      八      月    三十一     日
                                   臺灣高等法院臺中分院刑事第一庭
                                   　　　審判長法  官　陳　紀　綱
                                   　　　　　　法　官  黃  日  隆
                                   　　　　　　法　官  方  艤  駐
右正本證明與原本無異。
如不服本判決應於收受送達後十日內向本院提出上訴書狀，其未敘述上訴之理由者並
得於提起上訴後十日內向本院補提理由書（均須按他造當事人之人數附繕本）。
                                               書記官　江　玉　萍
中     華     民     國     九十三     年      九      月      二       日
附錄本案論罪科刑法條：
刑法第二百十六條：
行使第二百十條至第二百十五條之文書者，依偽造、變造文書或登載不實事項或使登
載不實事項之規定處斷。
刑法第二百十條：
偽造、變造私文書，足以生損害於公眾或他人者，處五年以下有期徒刑。
刑法第二百十二條：
偽造、變造護照、旅券、免許證、特許證及關於品行、能力服務或其他相類之證書、
介紹書，足以生損害於公眾或他人者，處一年以下有期徒刑、拘役或三百元以下罰金
。
刑法第三百三十九條第一項：
意圖為自己或第三人不法之所有，以詐術使人將本人或第三人之物交付者，處五年以
下有期徒刑、拘役或科或併科一千元以下罰金。
刑法第三百三十九條第二項：
以前項方法得財產上不法利益或使第三人得之者，亦同。
【附表一】：
┌──┬──────┬───────────┬─────────────┐
│編號│被偽造名義人│ 申  請  門  號  號 碼│ 應  沒  收  之  署   押  │
├──┼──────┼───────────┼─────────────┤
│1.  │  范金發    │Ｚ000000000  │於三份申請書客戶簽章欄上偽│
│    │            │Ｚ000000000  │造之「范金發」署押各一枚及│
│    │            │Ｚ000000000  │指印各一枚                │
├──┼──────┼───────────┼─────────────┤
│2.  │  Ｗ○○    │Ｚ000000000  │於三份申請書客戶簽章欄上偽│
│    │            │Ｚ000000000  │造之「Ｗ○○」署押各一枚及│
│    │            │Ｚ000000000  │指印各一枚                │
├──┼──────┼───────────┼─────────────┤
│3.  │  戊Ｅ○    │Ｚ000000000  │於三份申請書客戶簽章欄上偽│
│    │            │Ｚ000000000  │造之「戊Ｅ○」署押各一枚及│
│    │            │Ｚ000000000  │指印各一枚                │
├──┼──────┼───────────┼─────────────┤
│4.  │  宙○○    │Ｚ000000000  │於三份申請書客戶簽章欄上偽│
│    │            │Ｚ000000000  │造之「宙○○」署押各一枚及│
│    │     │Ｚ000000000  │指印各一枚                │
├──┼──────┼───────────┼─────────────┤
│5.  │  甲Ｓ○    │Ｚ000000000  │於三份申請書客戶簽章欄上偽│
│    │            │Ｚ000000000  │造之「甲Ｓ○」署押各一枚及│
│    │            │Ｚ000000000  │指印各一枚                │
├──┼──────┼───────────┼─────────────┤
│6.  │  乙ｃ○    │Ｚ000000000  │於三份申請書客戶簽章欄上偽│
│    │            │Ｚ000000000  │造之「乙ｃ○」署押各一枚及│
│    │            │Ｚ000000000  │指印各一枚                │
├──┼──────┼───────────┼─────────────┤
│7.  │  辰○○    │Ｚ000000000  │於三份申請書客戶簽章欄上偽│
│    │            │Ｚ000000000  │造之「辰○○」署押各一枚及│
│    │            │Ｚ000000000  │指印各一枚                │
├──┼──────┼───────────┼─────────────┤
│8.  │  丁Ｊ○    │Ｚ000000000  │於三份申請書客戶簽章欄上偽│
│    │            │Ｚ000000000  │造之「丁Ｊ○」署押各一枚及│
│    │            │Ｚ000000000  │指印各一枚                │
├──┼──────┼───────────┼─────────────┤
│9.  │  子○○    │Ｚ000000000  │於三份申請書客戶簽章欄上偽│
│    │            │Ｚ000000000  │造之「子○○」署押各一枚及│
│    │            │Ｚ000000000  │指印各一枚                │
├──┼──────┼───────────┼─────────────┤
│10. │  乙ｌ○    │Ｚ000000000  │於三份申請書客戶簽章欄上偽│
│    │            │Ｚ000000000  │造之「乙ｌ○」署押各一枚及│
│    │            │Ｚ000000000  │指印各一枚                │
├──┼──────┼───────────┼─────────────┤
│11. │  丙丁○    │Ｚ000000000  │於三份申請書客戶簽章欄上偽│
│    │         │Ｚ000000000  │造之「丙丁○」署押各一枚及│
│    │            │Ｚ000000000  │指印各一枚                │
├──┼──────┼───────────┼─────────────┤
│12. │  甲Ｑ○    │Ｚ000000000  │於三份申請書客戶簽章欄上偽│
│    │            │Ｚ000000000  │造之「甲Ｑ○」署押各一枚及│
│    │            │Ｚ000000000  │指印各一枚                │
├──┼──────┼───────────┼─────────────┤
│13. │  甲ｊ○    │Ｚ000000000  │於三份申請書客戶簽章欄上偽│
│    │            │Ｚ000000000  │造之「甲ｊ○」署押各一枚及│
│    │            │Ｚ000000000  │指印各一枚                │
├──┼──────┼───────────┼─────────────┤
│14. │  宇○○    │Ｚ000000000  │於三份申請書客戶簽章欄上偽│
│    │            │Ｚ000000000  │造之「宇○○」署押各一枚及│
│    │            │Ｚ000000000  │指印各一枚                │
├──┼──────┼───────────┼─────────────┤
│15. │  乙癸○    │Ｚ000000000  │於三份申請書客戶簽章欄上偽│
│    │            │Ｚ000000000  │造之「乙癸○」署押各一枚及│
│    │            │Ｚ000000000  │指印各一枚                │
├──┼──────┼───────────┼─────────────┤
│16. │  丁ｎ○    │Ｚ000000000  │於三份申請書客戶簽章欄上偽│
│    │            │Ｚ000000000  │造之「丁ｎ○」署押各一枚及│
│    │            │Ｚ000000000  │指印各一枚                │
├──┼──────┼───────────┼─────────────┤
│17. │  丙ｙ○    │Ｚ000000000  │於三份申請書客戶簽章欄上偽│
│    │            │Ｚ000000000  │造之「丙ｙ○」署押各一枚及│
│    │            │Ｚ000000000  │指印各一枚                │
├──┼──────┼───────────┼─────────────┤
│18. │  甲辛○    │Ｚ000000000  │於三份申請書客戶簽章欄上偽│
│    │            │Ｚ000000000  │造之「甲辛○」署押各一枚及│
│    │            │Ｚ000000000  │指印各一枚                │
├──┼──────┼───────────┼─────────────┤
│19. │  丁ｏ○    │Ｚ000000000  │於二份申請書客戶簽章欄上偽│
│    │            │                      │造之「丁ｏ○」署押各一枚及│
│    │            │Ｚ000000000  │指印各一枚                │
├──┼──────┼───────────┼─────────────┤
│20. │  丙Ｎ○    │Ｚ000000000  │於三份申請書客戶簽章欄上  │
│    │            │Ｚ000000000  │造之「丙Ｎ○」署押各一枚  │
│    │            │Ｚ000000000  │指印各一枚                │
├──┼──────┼───────────┼─────────────┤
│21. │  丁戌○    │Ｚ000000000  │於三份申請書客戶簽章欄上偽│
│    │            │Ｚ000000000 │造之「丁戌○」署押各一枚及│
│    │            │Ｚ000000000  │指印各一枚                │
├──┼──────┼───────────┼─────────────┤
│22. │  丁丑○    │Ｚ000000000  │於三份申請書客戶簽章欄上偽│
│    │            │Ｚ000000000  │造之「丁丑○」署押各一枚及│
│    │            │Ｚ000000000  │指印各一枚                │
├──┼──────┼───────────┼─────────────┤
│23. │  乙辛○    │Ｚ000000000  │於三份申請書客戶簽章欄上偽│
│    │            │Ｚ000000000  │造之「乙辛○」署押各一枚及│
│    │            │Ｚ000000000  │指印各一枚                │
├──┼──────┼───────────┼─────────────┤
│24. │  甲戌○    │Ｚ000000000  │於三份申請書客戶簽章欄上偽│
│    │            │Ｚ000000000  │造之「甲戌○」署押各一枚及│
│    │            │Ｚ000000000  │指印各一枚                │
├──┼──────┼───────────┼─────────────┤
│25. │  Ｓ○○    │Ｚ000000000  │於三份申請書客戶簽章欄上偽│
│    │            │Ｚ000000000  │造之「Ｓ○○」署押各一枚及│
│    │            │Ｚ000000000  │指印各一枚                │
├──┼──────┼───────────┼─────────────┤
│26. │  丙Ｖ○    │Ｚ000000000  │於三份申請書客戶簽章欄上偽│
│    │            │Ｚ000000000  │造之「丙Ｖ○」署押各一枚及│
│    │            │Ｚ000000000  │指印各一枚                │
├──┼──────┼───────────┼─────────────┤
│27. │  甲Ｔ○    │Ｚ000000000  │於三份申請書客戶簽章欄上偽│
│    │            │Ｚ000000000  │造之「甲Ｔ○」署押各一枚及│
│    │            │Ｚ000000000  │指印各一枚                │
├──┼──────┼───────────┼─────────────┤
│28. │  甲○○    │Ｚ000000000  │於三份申請書客戶簽章欄上偽│
│    │            │Ｚ000000000  │造之「甲○○」署押各一枚及│
│    │            │Ｚ000000000  │指印各一枚                │
├──┼──────┼───────────┼─────────────┤
│29. │  甲亥○    │Ｚ000000000  │於三份申請書客戶簽章欄上偽│
│    │            │Ｚ000000000  │造之「甲亥○」署押各一枚及│
│    │            │Ｚ000000000  │指印各一枚                │
├──┼──────┼───────────┼─────────────┤
│30. │  乙ｏ○    │Ｚ000000000  │於三份申請書客戶簽章欄上偽│
│    │            │Ｚ000000000  │造之「乙ｏ○」署押各一枚及│
│    │            │Ｚ000000000  │指印各一枚                │
├──┼──────┼───────────┼─────────────┤
│31. │  戊地○    │Ｚ000000000  │於三份申請書客戶簽章欄上偽│
│    │            │Ｚ000000000  │造之「戊地○」署押各一枚及│
│    │            │Ｚ000000000  │指印各一枚                │
├──┼──────┼───────────┼─────────────┤
│32. │  丁ｚ○    │Ｚ000000000  │於三份申請書客戶簽章欄上偽│
│    │            │Ｚ000000000  │造之「丁ｚ○」署押各一枚及│
│    │            │Ｚ000000000  │指印各一枚                │
├──┼──────┼───────────┼─────────────┤
│33. │  丙Ｈ○    │Ｚ000000000  │於三份申請書客戶簽章欄上偽│
│    │            │Ｚ000000000  │造之「丙Ｈ○」署押各一枚及│
│    │            │Ｚ000000000  │指印各一枚                │
├──┼──────┼───────────┼─────────────┤
│34. │  丁乙○    │Ｚ000000000  │於三份申請書客戶簽章欄上偽│
│    │            │Ｚ000000000  │造之「丁乙○」署押各一枚及│
│    │            │Ｚ000000000  │指印各一枚                │
├──┼──────┼───────────┼─────────────┤
│35. │  葉榮發    │Ｚ000000000  │於三份申請書客戶簽章欄上偽│
│    │            │Ｚ000000000  │造之「葉榮發」署押各一枚及│
│    │            │Ｚ000000000  │指印各一枚                │
├──┼──────┼───────────┼─────────────┤
│36. │  乙Ｒ○    │Ｚ000000000  │於三份申請書客戶簽章欄上偽│
│    │            │Ｚ000000000  │造之「乙Ｒ○」署押各一枚及│
│    │            │Ｚ000000000  │指印各一枚                │
├──┼──────┼───────────┼─────────────┤
│37. │  乙戊○    │Ｚ000000000  │於三份申請書客戶簽章欄上偽│
│    │            │Ｚ000000000  │造之「乙戊○」署押各一枚及│
│    │            │Ｚ000000000  │指印各一枚                │
├──┼──────┼───────────┼─────────────┤
│38. │  甲戊○    │Ｚ000000000  │於三份申請書客戶簽章欄上偽│
│    │            │Ｚ000000000  │造之「甲戊○」署押各一枚及│
│    │            │Ｚ000000000  │指印各一枚                │
├──┼──────┼───────────┼─────────────┤
│39. │  甲Ｌ○    │Ｚ000000000  │於三份申請書客戶簽章欄上偽│
│    │            │Ｚ000000000  │造之「甲Ｌ○」署押各一枚及│
│    │            │Ｚ000000000  │指印各一枚                │
├──┼──────┼───────────┼─────────────┤
│40. │  戊玄○    │Ｚ000000000  │於三份申請書客戶簽章欄上偽│
│    │            │Ｚ000000000  │造之「戊玄○」署押各一枚及│
│    │            │Ｚ000000000  │指印各一枚                │
├──┼──────┼───────────┼─────────────┤
│41. │  丙申○    │Ｚ000000000  │於三份申請書客戶簽章欄上偽│
│    │            │Ｚ000000000  │造之「丙申○」署押各一枚及│
│    │            │Ｚ000000000  │指印各一枚                │
├──┼──────┼───────────┼─────────────┤
│42. │  丙ｐ○    │Ｚ000000000  │於三份申請書客戶簽章欄上偽│
│    │            │Ｚ000000000  │造之「丙ｐ○」署押各一枚及│
│    │            │Ｚ000000000  │指印各一枚                │
├──┼──────┼───────────┼─────────────┤
│43. │  乙ｗ○    │Ｚ000000000  │於三份申請書客戶簽章欄上偽│
│    │            │Ｚ000000000  │造之「乙ｗ○」署押各一枚及│
│    │            │Ｚ000000000  │指印各一枚                │
├──┼──────┼───────────┼─────────────┤
│44. │  黃○○    │Ｚ000000000  │於三份申請書客戶簽章欄上偽│
│    │            │Ｚ000000000  │造之「黃○○」署押各一枚及│
│    │            │Ｚ000000000  │指印各一枚                │
├──┼──────┼───────────┼─────────────┤
│45. │  乙Ｆ○    │Ｚ000000000  │於三份申請書客戶簽章欄上偽│
│    │            │Ｚ000000000  │造之「乙Ｆ○」署押各一枚及│
│    │            │Ｚ000000000  │指印各一枚                │
├──┼──────┼───────────┼─────────────┤
│46. │  丙宇○    │Ｚ000000000  │於三份申請書客戶簽章欄上偽│
│    │            │Ｚ000000000  │造之「丙宇○」署押各一枚及│
│    │            │Ｚ000000000  │指印各一枚                │
├──┼──────┼───────────┼─────────────┤
│47. │  甲辰○    │Ｚ000000000  │於三份申請書客戶簽章欄上偽│
│    │            │Ｚ000000000  │造之「甲辰○」署押各一枚及│
│    │            │Ｚ000000000  │指印各一枚                │
├──┼──────┼───────────┼─────────────┤
│48. │  甲ｌ○    │Ｚ000000000  │於三份申請書客戶簽章欄上偽│
│    │            │Ｚ000000000  │造之「甲ｌ○」署押各一枚及│
│    │            │Ｚ000000000  │指印各一枚                │
├──┼──────┼───────────┼─────────────┤
│49. │  丁ｓ○    │Ｚ000000000  │於三份申請書客戶簽章欄上偽│
│    │            │Ｚ000000000  │造之「丁ｓ○」署押各一枚及│
│    │            │Ｚ000000000  │指印各一枚                │
├──┼──────┼───────────┼─────────────┤
│50. │  ｊ○○    │Ｚ000000000  │於三份申請書客戶簽章欄上偽│
│    │            │Ｚ000000000  │造之「ｊ○○」署押各一枚及│
│    │            │Ｚ000000000  │指印各一枚                │
├──┼──────┼───────────┼─────────────┤
│51. │  Ａ○○    │Ｚ000000000  │於三份申請書客戶簽章欄上偽│
│    │            │Ｚ000000000  │造之「Ａ○○」署押各一枚及│
│    │            │Ｚ000000000  │指印各一枚         │
├──┼──────┼───────────┼─────────────┤
│52. │  甲甲○    │Ｚ000000000  │於三份申請書客戶簽章欄上偽│
│    │            │Ｚ000000000  │造之「甲甲○」署押各一枚及│
│    │            │Ｚ000000000  │指印各一枚                │
├──┼──────┼───────────┼─────────────┤
│53. │  丙乙○    │Ｚ000000000  │於三份申請書客戶簽章欄上偽│
│    │            │Ｚ000000000  │造之「丙乙○」署押各一枚及│
│    │            │Ｚ000000000  │指印各一枚                │
├──┼──────┼───────────┼─────────────┤
│54. │  戊宇○    │Ｚ000000000  │於三份申請書客戶簽章欄上偽│
│    │            │Ｚ000000000  │造之「戊宇○」署押各一枚及│
│    │            │Ｚ000000000  │指印各一枚                │
├──┼──────┼───────────┼─────────────┤
│55. │  丁ｄ○    │Ｚ000000000  │於三份申請書客戶簽章欄上偽│
│    │            │Ｚ000000000  │造之「丁ｄ○」署押各一枚及│
│    │            │Ｚ000000000  │指印各一枚                │
├──┼──────┼───────────┼─────────────┤
│56. │  甲ｑ○    │Ｚ000000000  │於三份申請書客戶簽章欄上偽│
│    │            │Ｚ000000000  │造之「甲ｑ○」署押各一枚及│
│    │            │Ｚ000000000  │指印各一枚                │
├──┼──────┼───────────┼─────────────┤
│57. │  黃桂枝    │Ｚ000000000  │於三份申請書客戶簽章欄上偽│
│    │            │Ｚ000000000  │造之「黃桂枝」署押各一枚及│
│    │            │Ｚ000000000  │指印各一枚                │
├──┼──────┼───────────┼─────────────┤
│58. │  甲Ｖ○    │Ｚ000000000  │於二份申請書客戶簽章欄上偽│
│    │            │                      │造之「甲Ｖ○」署押各一枚及│
│    │            │Ｚ000000000  │指印各一枚                │
├──┼──────┼───────────┼─────────────┤
│59. │  乙Ｔ○    │Ｚ000000000  │於三份申請書客戶簽章欄上偽│
│    │            │Ｚ000000000  │造之「乙Ｔ○」署押各一枚及│
│    │            │Ｚ000000000  │指印各一枚                │
├──┼──────┼───────────┼─────────────┤
│60. │  戊Ｉ○    │Ｚ000000000  │於三份申請書客戶簽章欄上偽│
│    │            │Ｚ000000000  │造之「戊Ｉ○」署押各一枚及│
│    │            │Ｚ000000000  │指印各一枚                │
├──┼──────┼───────────┼─────────────┤
│61. │  丁甲○    │Ｚ000000000  │於三份申請書客戶簽章欄上偽│
│    │            │Ｚ000000000  │造之「丁甲○」署押各一枚及│
│    │            │Ｚ000000000  │指印各一枚                │
├──┼──────┼───────────┼─────────────┤
│62. │  甲Ｉ○    │Ｚ000000000  │於三份申請書客戶簽章欄上偽│
│    │            │Ｚ000000000  │造之「甲Ｉ○」署押各一枚及│
│    │            │Ｚ000000000  │指印各一枚                │
├──┼──────┼───────────┼─────────────┤
│63. │  ｅ○○    │Ｚ000000000  │於三份申請書客戶簽章欄上偽│
│    │            │Ｚ000000000  │造之「ｅ○○」署押各一枚及│
│    │            │Ｚ000000000  │指印各一枚                │
├──┼──────┼───────────┼─────────────┤
│64. │  丁地○    │Ｚ000000000  │於三份申請書客戶簽章欄上偽│
│    │            │Ｚ000000000  │造之「丁地○」署押各一枚及│
│    │            │Ｚ000000000  │指印各一枚                │
├──┼──────┼───────────┼─────────────┤
│65. │  丁Ｖ○    │Ｚ000000000  │於三份申請書客戶簽章欄上偽│
│    │            │Ｚ000000000  │造之「丁Ｖ○」署押各一枚及│
│    │            │Ｚ000000000  │指印各一枚                │
├──┼──────┼───────────┼─────────────┤
│66. │  丙亥○    │Ｚ000000000  │於三份申請書客戶簽章欄上偽│
│    │            │Ｚ000000000  │造之「丙亥○」署押各一枚及│
│    │            │Ｚ000000000  │指印各一枚                │
├──┼──────┼───────────┼─────────────┤
│67. │  丁子○    │Ｚ000000000  │於三份申請書客戶簽章欄上偽│
│    │            │Ｚ000000000  │造之「丁子○」署押各一枚及│
│    │            │Ｚ000000000  │指印各一枚                │
├──┼──────┼───────────┼─────────────┤
│68. │  丁丙○    │Ｚ000000000  │於二份申請書客戶簽章欄上偽│
│    │            │                      │造之「丁丙○」署押各一枚及│
│    │     │Ｚ000000000  │指印各一枚                │
├──┼──────┼───────────┼─────────────┤
│69. │  乙丙○    │Ｚ000000000  │於三份申請書客戶簽章欄上偽│
│    │            │Ｚ000000000  │造之「乙丙○」署押各一枚及│
│    │            │Ｚ000000000  │指印各一枚                │
├──┼──────┼───────────┼─────────────┤
│70. │  乙ｆ○    │Ｚ000000000  │於三份申請書客戶簽章欄上偽│
│    │            │Ｚ000000000  │造之「乙ｆ○」署押各一枚及│
│    │            │Ｚ000000000  │指印各一枚                │
├──┼──────┼───────────┼─────────────┤
│71. │  甲宙○    │Ｚ000000000  │於三份申請書客戶簽章欄上偽│
│    │            │Ｚ000000000  │造之「甲宙○」署押各一枚及│
│    │            │Ｚ000000000  │指印各一枚                │
├──┼──────┼───────────┼─────────────┤
│72. │  甲ｓ○    │Ｚ000000000  │於二份申請書客戶簽章欄上偽│
│    │            │                      │造之「甲ｓ○」署押各一枚及│
│    │            │Ｚ000000000  │指印各一枚                │
├──┼──────┼───────────┼─────────────┤
│73. │  Ｏ○○    │Ｚ000000000  │於三份申請書客戶簽章欄上偽│
│    │            │Ｚ000000000  │造之「Ｏ○○」署押各一枚及│
│    │            │Ｚ000000000  │指印各一枚                │
├──┼──────┼───────────┼─────────────┤
│74. │  丙Ｇ○    │Ｚ000000000  │於三份申請書客戶簽章欄上偽│
│    │            │Ｚ000000000  │造之「丙Ｇ○」署押各一枚及│
│    │            │Ｚ000000000  │指印各一枚                │
├──┼──────┼───────────┼─────────────┤
│75. │  乙黃○    │Ｚ000000000  │於三份申請書客戶簽章欄上偽│
│    │         │Ｚ000000000  │造之「乙黃○」署押各一枚及│
│    │            │Ｚ000000000  │指印各一枚                │
├──┼──────┼───────────┼─────────────┤
│76. │  乙ｖ○    │Ｚ000000000  │於三份申請書客戶簽章欄上偽│
│    │            │Ｚ000000000  │造之「乙ｖ○」署押各一枚及│
│    │            │Ｚ000000000  │指印各一枚                │
├──┼──────┼───────────┼─────────────┤
│77. │  丙Ａ○    │Ｚ000000000  │於三份申請書客戶簽章欄上偽│
│    │            │Ｚ000000000  │造之「丙Ａ○」署押各一枚及│
│    │            │Ｚ000000000  │指印各一枚                │
├──┼──────┼───────────┼─────────────┤
│78. │  甲ｚ○    │Ｚ000000000  │偽造之「甲ｚ○」署押及指印│
│    │            │                      │各一枚                    │
├──┼──────┼───────────┼─────────────┤
│79. │  丙地○    │Ｚ000000000  │於三份申請書客戶簽章欄上偽│
│    │            │Ｚ000000000  │造之「丙地○」署押各一枚及│
│    │            │Ｚ000000000  │指印各一枚                │
├──┼──────┼───────────┼─────────────┤
│80. │  乙Ｗ○    │Ｚ000000000  │於三份申請書客戶簽章欄上偽│
│    │            │Ｚ000000000  │造之「康大維」署押各一枚及│
│    │            │Ｚ000000000  │指印各一枚                │
├──┼──────┼───────────┼─────────────┤
│81. │  乙Ｃ○    │Ｚ000000000  │於三份申請書客戶簽章欄上偽│
│    │            │Ｚ000000000  │造之「乙Ｃ○」署押各一枚及│
│    │            │Ｚ000000000  │指印各一枚                │
├──┼──────┼───────────┼─────────────┤
│82. │  丙玄○    │Ｚ000000000  │於三份申請書客戶簽章欄上偽│
│    │            │Ｚ000000000  │造之「丙玄○」署押各一枚及│
│    │            │Ｚ000000000  │指印各一枚                │
├──┼──────┼───────────┼─────────────┤
│83. │  甲壬○    │Ｚ000000000  │於三份申請書客戶簽章欄上偽│
│    │            │Ｚ000000000  │造之「甲壬○」署押各一枚及│
│    │            │Ｚ000000000  │指印各一枚                │
├──┼──────┼───────────┼─────────────┤
│84. │  丙酉○    │Ｚ000000000  │於三份申請書客戶簽章欄上偽│
│    │            │Ｚ000000000  │造之「丙酉○」署押各一枚及│
│    │            │Ｚ000000000  │指印各一枚                │
├──┼──────┼───────────┼─────────────┤
│85. │  丁己○    │Ｚ000000000  │於三份申請書客戶簽章欄上偽│
│    │            │Ｚ000000000  │造之「丁己○」署押各一枚及│
│    │            │Ｚ000000000 │指印各一枚                │
├──┼──────┼───────────┼─────────────┤
│86. │  乙天○    │Ｚ000000000  │於三份申請書客戶簽章欄上偽│
│    │            │Ｚ000000000  │造之「胡進幅」署押各一枚及│
│    │            │Ｚ000000000  │指印各一枚                │
├──┼──────┼───────────┼─────────────┤
│87. │  葉遹金    │Ｚ000000000  │於三份申請書客戶簽章欄上偽│
│    │            │Ｚ000000000  │造之「葉遹金」署押各一枚及│
│    │            │Ｚ000000000  │指印各一枚                │
├──┼──────┼───────────┼─────────────┤
│88. │  丙Ｚ○    │Ｚ000000000  │於三份申請書客戶簽章欄上偽│
│    │            │Ｚ000000000  │造之「丙Ｚ○」署押各一枚及│
│    │            │Ｚ000000000  │指印各一枚                │
├──┼──────┼───────────┼─────────────┤
│89. │  丙ｂ○○  │Ｚ000000000  │於三份申請書客戶簽章欄上偽│
│    │            │Ｚ000000000  │造之「丙ｂ○○」署押各一枚│
│    │            │Ｚ000000000  │及指印各一枚              │
├──┼──────┼───────────┼─────────────┤
│90. │  戊癸○    │Ｚ000000000  │於三份申請書客戶簽章欄上偽│
│    │            │Ｚ000000000  │造之「戊癸○」署押各一枚及│
│    │            │Ｚ000000000  │指印各一枚                │
├──┼──────┼───────────┼─────────────┤
│91. │  丁ｇ○    │Ｚ000000000  │於三份申請書客戶簽章欄上偽│
│    │            │Ｚ000000000  │造之「丁ｇ○」署押各一枚及│
│    │            │Ｚ000000000  │指印各一枚                │
├──┼──────┼───────────┼─────────────┤
│92. │  ｆ○○    │Ｚ000000000  │於三份申請書客戶簽章欄上偽│
│    │            │Ｚ000000000  │造之「ｆ○○」署押各一枚及│
│    │            │Ｚ000000000  │指印各一枚                │
├──┼──────┼───────────┼─────────────┤
│93. │  Ｑ○○    │Ｚ000000000  │於三份申請書客戶簽章欄上偽│
│    │            │Ｚ000000000  │造之「Ｑ○○」署押各一枚及│
│    │            │Ｚ000000000  │指印各一枚                │
├──┼──────┼───────────┼─────────────┤
│94. │  丙Ｔ○    │Ｚ000000000  │於三份申請書客戶簽章欄上偽│
│    │            │Ｚ000000000  │造之「丙Ｔ○」署押各一枚及│
│    │            │Ｚ000000000  │指印各一枚                │
└──┴──────┴───────────┴─────────────┘
【附表二】：
┌──┬──────┬───────────┬─────────────┐
│編號│被偽造名義人│ 申  請  門  號  號 碼│ 應  沒  收  之  署   押  │
├──┼──────┼───────────┼─────────────┤
│1.  │  戊○○    │Ｚ000000000  │於三份申請書客戶簽章欄上偽│
│    │            │Ｚ000000000  │造之「戊○○」署押各一枚及│
│    │            │Ｚ000000000  │指印各一枚                │
├──┼──────┼───────────┼─────────────┤
│2.  │  丙甲○    │Ｚ000000000  │於三份申請書客戶簽章欄上偽│
│    │            │Ｚ000000000  │造之「丙甲○」署押各一枚及│
│    │            │Ｚ000000000  │指印各一枚                │
├──┼──────┼───────────┼─────────────┤
│3.  │  戊丁○    │Ｚ000000000  │於三份申請書客戶簽章欄上偽│
│    │            │Ｚ000000000  │造之「戊丁○」署押各一枚及│
│    │            │Ｚ000000000  │指印各一枚                │
├──┼──────┼───────────┼─────────────┤
│4.  │  甲亥○    │Ｚ000000000  │於三份申請書客戶簽章欄上偽│
│    │            │Ｚ000000000  │造之「甲亥○」署押各一枚及│
│    │            │Ｚ000000000  │指印各一枚                │
├──┼──────┼───────────┼─────────────┤
│5.  │  戊己○    │Ｚ000000000  │於三份申請書客戶簽章欄上偽│
│    │            │Ｚ000000000  │造之「戊己○」署押各一枚及│
│    │            │Ｚ000000000  │指印各一枚                │
├──┼──────┼───────────┼─────────────┤
│6.  │  乙Ｏ○    │Ｚ000000000  │於三份申請書客戶簽章欄上偽│
│    │            │Ｚ000000000  │造之「乙Ｏ○」署押各一枚及│
│    │            │Ｚ000000000  │指印各一枚                │
├──┼──────┼───────────┼─────────────┤
│7.  │  吳貞儀    │Ｚ000000000  │於三份申請書客戶簽章欄上偽│
│    │            │Ｚ000000000  │造之「吳貞儀」署押各一枚及│
│    │            │Ｚ000000000  │指印各一枚               │
├──┼──────┼───────────┼─────────────┤
│8.  │  甲庚○    │Ｚ000000000  │於三份申請書客戶簽章欄上偽│
│    │            │Ｚ000000000  │造之「甲庚○」署押各一枚及│
│    │            │Ｚ000000000  │指印各一枚                │
├──┼──────┼───────────┼─────────────┤
│9.  │  ｓ○○    │Ｚ000000000  │於三份申請書客戶簽章欄上偽│
│    │            │Ｚ000000000  │造之「ｓ○○」署押各一枚及│
│    │            │Ｚ000000000  │指印各一枚                │
├──┼──────┼───────────┼─────────────┤
│10. │  丁ｙ○    │Ｚ000000000  │於三份申請書客戶簽章欄上偽│
│    │            │Ｚ000000000  │造之「丁ｙ○」署押各一枚及│
│    │            │Ｚ000000000  │指印各一枚                │
├──┼──────┼───────────┼─────────────┤
│11. │  丙Ｂ○   │Ｚ000000000  │於三份申請書客戶簽章欄上偽│
│    │            │Ｚ000000000  │造之「丙Ｂ○」署押各一枚及│
│    │            │Ｚ000000000  │指印各一枚                │
├──┼──────┼───────────┼─────────────┤
│12. │  戊亥○    │Ｚ000000000  │於三份申請書客戶簽章欄上偽│
│    │            │Ｚ000000000  │造之「戊亥○」署押各一枚及│
│    │            │Ｚ000000000  │指印各一枚                │
├──┼──────┼───────────┼─────────────┤
│13. │  ｕ○○    │Ｚ000000000  │於三份申請書客戶簽章欄上偽│
│    │            │Ｚ000000000  │造之「ｕ○○」署押各一枚及│
│    │            │Ｚ000000000  │指印各一枚                │
├──┼──────┼───────────┼─────────────┤
│14. │  丁壬○    │Ｚ000000000  │於三份申請書客戶簽章欄上偽│
│    │            │Ｚ000000000  │造之「丁壬○」署押各一枚及│
│    │            │Ｚ000000000  │指印各一枚                │
├──┼──────┼───────────┼─────────────┤
│15. │  乙己○    │Ｚ000000000  │於三份申請書客戶簽章欄上偽│
│    │            │Ｚ000000000  │造之「乙己○」署押各一枚及│
│    │            │Ｚ000000000  │指印各一枚                │
├──┼──────┼───────────┼─────────────┤
│16. │  戊Ｈ○    │Ｚ000000000  │於三份申請書客戶簽章欄上偽│
│    │            │Ｚ000000000  │造之「戊Ｈ○」署押各一枚及│
│    │            │Ｚ000000000  │指印各一枚                │
├──┼──────┼───────────┼─────────────┤
│17. │  ｐ○○    │Ｚ000000000  │於三份申請書客戶簽章欄上偽│
│    │            │Ｚ000000000  │造之「ｐ○○」署押各一枚及│
│    │            │Ｚ000000000  │指印各一枚                │
├──┼──────┼───────────┼─────────────┤
│18. │  乙Ｋ○    │Ｚ000000000  │於三份申請書客戶簽章欄上偽│
│    │            │Ｚ000000000  │造之「乙Ｋ○」署押各一枚及│
│    │            │Ｚ000000000  │指印各一枚                │
├──┼──────┼───────────┼─────────────┤
│19. │  乙Ｄ○    │Ｚ000000000  │於三份申請書客戶簽章欄上偽│
│    │            │Ｚ000000000  │造之「乙Ｄ○」署押各一枚及│
│    │            │Ｚ000000000  │指印各一枚                │
├──┼──────┼───────────┼─────────────┤
│20. │  丙ｍ○    │Ｚ000000000  │於三份申請書客戶簽章欄上偽│
│    │            │Ｚ000000000  │造之「丙ｍ○」署押各一枚及│
│    │            │Ｚ000000000  │指印各一枚                │
├──┼──────┼───────────┼─────────────┤
│21. │  丁Ｄ○    │Ｚ000000000  │於三份申請書客戶簽章欄上偽│
│    │            │Ｚ000000000  │造之「丁Ｄ○」署押各一枚及│
│    │            │Ｚ000000000  │指印各一枚                │
├──┼──────┼───────────┼─────────────┤
│22. │  戊卯○    │Ｚ000000000  │於三份申請書客戶簽章欄上偽│
│    │            │Ｚ000000000  │造之「戊卯○」署押各一枚及│
│    │            │Ｚ000000000  │指印各一枚                │
├──┼──────┼───────────┼─────────────┤
│23. │  丑○○    │Ｚ000000000  │於三份申請書客戶簽章欄上偽│
│    │            │Ｚ000000000  │造之「丑○○」署押各一枚及│
│    │            │Ｚ000000000  │指印各一枚                │
├──┼──────┼───────────┼─────────────┤
│24. │  申○○    │Ｚ000000000  │於三份申請書客戶簽章欄上偽│
│    │            │Ｚ000000000  │造之「申○○」署押各一枚及│
│    │           │Ｚ000000000  │指印各一枚                │
├──┼──────┼───────────┼─────────────┤
│25. │  午○○    │Ｚ000000000  │於三份申請書客戶簽章欄上偽│
│    │            │Ｚ000000000  │造之「午○○」署押各一枚及│
│    │            │Ｚ000000000  │指印各一枚                │
├──┼──────┼───────────┼─────────────┤
│26. │  ｚ○○    │Ｚ000000000  │於三份申請書客戶簽章欄上偽│
│    │            │Ｚ000000000  │造之「ｚ○○」署押各一枚及│
│    │            │Ｚ000000000  │指印各一枚                │
├──┼──────┼───────────┼─────────────┤
│27. │  乙ｎ○    │Ｚ000000000  │於三份申請書客戶簽章欄上偽│
│    │            │Ｚ000000000  │造之「乙ｎ○」署押各一枚及│
│    │            │Ｚ000000000  │指印各一枚                │
├──┼──────┼───────────┼─────────────┤
│28. │  甲Ｋ○    │Ｚ000000000  │於三份申請書客戶簽章欄上偽│
│    │            │Ｚ000000000  │造之「甲Ｋ○」署押各一枚及│
│    │            │Ｚ000000000  │指印各一枚                │
├──┼──────┼───────────┼─────────────┤
│29. │  甲宇○    │Ｚ000000000  │於三份申請書客戶簽章欄上偽│
│    │            │Ｚ000000000  │造之「甲宇○」署押各一枚及│
│    │            │Ｚ000000000  │指印各一枚                │
├──┼──────┼───────────┼─────────────┤
│30. │  戌○○    │Ｚ000000000  │於三份申請書客戶簽章欄上偽│
│    │            │Ｚ000000000  │造之「戌○○」署押各一枚及│
│    │            │Ｚ000000000  │指印各一枚                │
├──┼──────┼───────────┼─────────────┤
│31. │  乙ｚ○    │Ｚ000000000  │於三份申請書客戶簽章欄上偽│
│ │            │Ｚ000000000  │造之「乙ｚ○」署押各一枚及│
│    │            │Ｚ000000000  │指印各一枚                │
├──┼──────┼───────────┼─────────────┤
│32. │  丙Ｑ○    │Ｚ000000000  │於三份申請書客戶簽章欄上偽│
│    │            │Ｚ000000000  │造之「丙Ｑ○」署押各一枚及│
│    │            │Ｚ000000000  │指印各一枚                │
├──┼──────┼───────────┼─────────────┤
│33. │  丙Ｐ○    │Ｚ000000000  │於三份申請書客戶簽章欄上偽│
│    │            │Ｚ000000000  │造之「丙Ｐ○」署押各一枚及│
│    │            │Ｚ000000000  │指印各一枚                │
├──┼──────┼───────────┼─────────────┤
│34. │  甲Ｕ○    │Ｚ000000000  │於三份申請書客戶簽章欄上偽│
│    │            │Ｚ000000000  │造之「甲Ｕ○」署押各一枚及│
│    │            │Ｚ000000000  │指印各一枚                │
├──┼──────┼───────────┼─────────────┤
│35. │  丙ｖ○    │Ｚ000000000  │於三份申請書客戶簽章欄上偽│
│    │            │Ｚ000000000  │造之「丙ｖ○」署押各一枚及│
│    │            │Ｚ000000000  │指印各一枚                │
├──┼──────┼───────────┼─────────────┤
│36. │  丁ｉ○    │Ｚ000000000  │於三份申請書客戶簽章欄上偽│
│    │            │Ｚ000000000  │造之「丁ｉ○」署押各一枚及│
│    │            │Ｚ000000000  │指印各一枚                │
├──┼──────┼───────────┼─────────────┤
│37. │  ｏ○○    │Ｚ000000000  │於三份申請書客戶簽章欄上偽│
│    │            │Ｚ000000000  │造之「ｏ○○」署押各一枚及│
│    │            │Ｚ000000000  │指印各一枚                │
├──┼──────┼───────────┼─────────────┤
│38. │  乙Ｓ○    │Ｚ000000000  │於三份申請書客戶簽章欄上偽│
│    │            │Ｚ000000000  │造之「乙Ｓ○」署押各一枚及│
│    │            │Ｚ000000000  │指印各一枚                │
├──┼──────┼───────────┼─────────────┤
│39. │  丁Ｒ○    │Ｚ000000000  │於三份申請書客戶簽章欄上偽│
│    │            │Ｚ000000000  │造之「丁Ｒ○」署押各一枚及│
│    │            │Ｚ000000000  │指印各一枚                │
├──┼──────┼───────────┼─────────────┤
│40. │  ｑ○○    │Ｚ000000000  │於三份申請書客戶簽章欄上偽│
│    │            │Ｚ000000000  │造之「ｑ○○」署押各一枚及│
│    │            │Ｚ000000000  │指印各一枚                │
├──┼──────┼───────────┼─────────────┤
│41. │  丙Ｒ○    │Ｚ000000000  │於三份申請書客戶簽章欄上偽│
│    │            │Ｚ000000000  │造之「丙Ｒ○」署押各一枚及│
│    │            │Ｚ000000000  │指印各一枚                │
├──┼──────┼───────────┼─────────────┤
│42. │  甲Ｍ○    │Ｚ000000000  │於三份申請書客戶簽章欄上偽│
│    │            │Ｚ000000000  │造之「甲Ｍ○」署押各一枚及│
│    │            │Ｚ000000000  │指印各一枚                │
├──┼──────┼───────────┼─────────────┤
│43. │  丁Ｘ○    │Ｚ000000000  │於三份申請書客戶簽章欄上偽│
│    │            │Ｚ000000000  │造之「丁Ｘ○」署押各一枚及│
│    │            │Ｚ000000000  │指印各一枚                │
├──┼──────┼───────────┼─────────────┤
│44. │  丁ｍ○    │Ｚ000000000  │於三份申請書客戶簽章欄上偽│
│    │            │Ｚ000000000  │造之「丁ｍ○」署押各一枚及│
│    │            │Ｚ000000000  │指印各一枚                │
├──┼──────┼───────────┼─────────────┤
│45. │  丁午○    │Ｚ000000000  │於三份申請書客戶簽章欄上偽│
│    │            │Ｚ000000000  │造之「丁午○」署押各一枚及│
│    │            │Ｚ000000000  │指印各一枚                │
├──┼──────┼───────────┼─────────────┤
│46. │  癸○○    │Ｚ000000000  │於三份申請書客戶簽章欄上偽│
│    │            │Ｚ000000000  │造之「癸○○」署押各一枚及│
│    │            │Ｚ000000000  │指印各一枚                │
├──┼──────┼───────────┼─────────────┤
│47. │  丁寅○    │Ｚ000000000  │於三份申請書客戶簽章欄上偽│
│    │            │Ｚ000000000  │造之「丁寅○」署押各一枚及│
│    │            │Ｚ000000000  │指印各一枚                │
├──┼──────┼───────────┼─────────────┤
│48. │  丙辰○    │Ｚ000000000  │於三份申請書客戶簽章欄上偽│
│    │            │Ｚ000000000  │造之「丙辰○」署押各一枚及│
│    │            │Ｚ000000000  │指印各一枚                │
├──┼──────┼───────────┼─────────────┤
│49. │  丙ｉ○    │Ｚ000000000  │於三份申請書客戶簽章欄上偽│
│    │            │Ｚ000000000  │造之「丙ｉ○」署押各一枚及│
│    │            │Ｚ000000000  │指印各一枚                │
├──┼──────┼───────────┼─────────────┤
│50. │  Ｔ○○    │Ｚ000000000  │於三份申請書客戶簽章欄上偽│
│    │            │Ｚ000000000  │造之「Ｔ○○」署押各一枚及│
│    │            │Ｚ000000000  │指印各一枚                │
├──┼──────┼───────────┼─────────────┤
│51. │  丙ｕ○    │Ｚ000000000  │於三份申請書客戶簽章欄上偽│
│    │            │Ｚ000000000  │造之「丙ｕ○」署押各一枚及│
│    │            │Ｚ000000000  │指印各一枚                │
├──┼──────┼───────────┼─────────────┤
│52. │  丙壬○    │Ｚ000000000  │於三份申請書客戶簽章欄上偽│
│    │            │Ｚ000000000  │造之「丙壬○」署押各一枚及│
│    │            │Ｚ000000000  │指印各一枚                │
├──┼──────┼───────────┼─────────────┤
│53. │  乙Ｉ○    │Ｚ000000000  │於三份申請書客戶簽章欄上偽│
│    │            │Ｚ000000000  │造之「乙Ｉ○」署押各一枚及│
│    │            │Ｚ000000000  │指印各一枚                │
├──┼──────┼───────────┼─────────────┤
│54. │  丁玄○    │Ｚ000000000  │於三份申請書客戶簽章欄上偽│
│    │            │Ｚ000000000  │造之「丁玄○」署押各一枚及│
│    │            │Ｚ000000000  │指印各一枚                │
├──┼──────┼───────────┼─────────────┤
│55. │  丙ｔ○    │Ｚ000000000  │於三份申請書客戶簽章欄上偽│
│    │            │Ｚ000000000  │造之「丙ｔ○」署押各一枚及│
│    │            │Ｚ000000000  │指印各一枚                │
├──┼──────┼───────────┼─────────────┤
│56. │  乙亥○    │Ｚ000000000  │於三份申請書客戶簽章欄上偽│
│    │            │Ｚ000000000  │造之「乙亥○」署押各一枚及│
│    │            │Ｚ000000000  │指印各一枚                │
├──┼──────┼───────────┼─────────────┤
│57. │  丙Ｋ○    │Ｚ000000000  │於三份申請書客戶簽章欄上偽│
│    │            │Ｚ000000000  │造之「丙Ｋ○」署押各一枚及│
│    │            │Ｚ000000000  │指印各一枚                │
├──┼──────┼───────────┼─────────────┤
│58. │  Ｍ○○    │Ｚ000000000  │於三份申請書客戶簽章欄上偽│
│    │            │Ｚ000000000  │造之「Ｍ○○」署押各一枚及│
│    │            │Ｚ000000000  │指印各一枚                │
├──┼──────┼───────────┼─────────────┤
│59. │  乙ｘ○    │Ｚ000000000  │於四份申請書客戶簽章欄上偽│
│    │            │Ｚ000000000  │造之「乙ｘ○」署押各一枚及│
│    │            │Ｚ000000000  │指印各一枚                │
│    │            │Ｚ000000000  │                          │
├──┼──────┼───────────┼─────────────┤
│60. │  甲Ｏ○    │Ｚ000000000  │於三份申請書客戶簽章欄上偽│
│    │            │Ｚ000000000  │造之「甲Ｏ○」署押各一枚及│
│    │            │Ｚ000000000  │指印各一枚                │
├──┼──────┼───────────┼─────────────┤
│61. │  甲ｇ○    │Ｚ000000000  │於三份申請書客戶簽章欄上偽│
│    │            │Ｚ000000000  │造之「甲ｇ○」署押各一枚及│
│    │            │Ｚ000000000  │指印各一枚                │
├──┼──────┼───────────┼─────────────┤
│62. │  乙ｍ○    │Ｚ000000000  │於三份申請書客戶簽章欄上偽│
│    │            │Ｚ000000000  │造之「乙ｍ○」署押各一枚及│
│    │            │Ｚ000000000  │指印各一枚                │
├──┼──────┼───────────┼─────────────┤
│63. │  邱旭盈    │Ｚ000000000  │於三份申請書客戶簽章欄上偽│
│    │            │Ｚ000000000  │造之「邱旭盈」署押各一枚及│
│    │            │Ｚ000000000  │指印各一枚                │
├──┼──────┼───────────┼─────────────┤
│64. │  乙ｐ○    │Ｚ000000000  │於三份申請書客戶簽章欄上偽│
│    │            │Ｚ000000000  │造之「乙ｐ○」署押各一枚及│
│    │            │Ｚ000000000  │指印各一枚           │
├──┼──────┼───────────┼─────────────┤
│65. │  劉秀雯    │Ｚ000000000  │於三份申請書客戶簽章欄上偽│
│    │            │Ｚ000000000  │造之「劉秀雯」署押各一枚及│
│    │            │Ｚ000000000  │指印各一枚                │
├──┼──────┼───────────┼─────────────┤
│66. │  鄭桂美    │Ｚ000000000  │於三份申請書客戶簽章欄上偽│
│    │            │Ｚ000000000  │造之「鄭桂美」署押各一枚及│
│    │            │Ｚ000000000  │指印各一枚                │
├──┼──────┼───────────┼─────────────┤
│67. │  梁達榮    │Ｚ000000000  │於三份申請書客戶簽章欄上偽│
│    │            │Ｚ000000000  │造之「梁達榮」署押各一枚及│
│    │            │Ｚ000000000  │指印各一枚                │
├──┼──────┼───────────┼─────────────┤
│68. │  張文正    │Ｚ000000000  │於三份申請書客戶簽章欄上偽│
│    │            │Ｚ000000000  │造之「張文正」署押各一枚及│
│    │            │Ｚ000000000  │指印各一枚                │
├──┼──────┼───────────┼─────────────┤
│69. │  乙Ｏ○    │Ｚ000000000  │於三份申請書客戶簽章欄上偽│
│    │            │Ｚ000000000  │造之「乙Ｏ○」署押各一枚及│
│    │            │Ｚ000000000  │指印各一枚                │
├──┼──────┼───────────┼─────────────┤
│70. │  洪家民    │Ｚ000000000  │於三份申請書客戶簽章欄上偽│
│    │            │Ｚ000000000  │造之「洪家民」署押各一枚及│
│    │            │Ｚ000000000  │指印各一枚                │
├──┼──────┼───────────┼─────────────┤
│71. │  王耀峰    │Ｚ000000000  │於三份申請書客戶簽章欄上偽│
│    │            │Ｚ000000000  │造之「王耀峰」署押各一枚及│
│    │            │Ｚ000000000  │指印各一枚                │
├──┼──────┼───────────┼─────────────┤
│72. │  高力民    │Ｚ000000000  │於三份申請書客戶簽章欄上偽│
│    │            │Ｚ000000000  │造之「高力民」署押各一枚及│
│    │            │Ｚ000000000  │指印各一枚                │
├──┼──────┼───────────┼─────────────┤
│73. │  戊庚○    │Ｚ000000000  │於三份申請書客戶簽章欄上偽│
│    │            │Ｚ000000000  │造之「戊庚○」署押各一枚及│
│    │            │Ｚ000000000  │指印各一枚                │
├──┼──────┼───────────┼─────────────┤
│74. │  乙Ｊ○    │Ｚ000000000  │於三份申請書客戶簽章欄上偽│
│    │            │Ｚ000000000  │造之「乙Ｊ○」署押各一枚及│
│    │            │Ｚ000000000  │指印各一枚                │
├──┼──────┼───────────┼─────────────┤
│75. │  Ｂ○○    │Ｚ000000000  │於三份申請書客戶簽章欄上偽│
│    │            │Ｚ000000000  │造之「Ｂ○○」署押各一枚及│
│    │            │Ｚ000000000  │指印各一枚                │
├──┼──────┼───────────┼─────────────┤
│76. │  戊Ｍ○    │Ｚ000000000  │於三份申請書客戶簽章欄上偽│
│    │            │Ｚ000000000  │造之「戊Ｍ○」署押各一枚及│
│    │            │Ｚ000000000  │指印各一枚                │
├──┼──────┼───────────┼─────────────┤
│77. │  地○○    │Ｚ000000000  │於三份申請書客戶簽章欄上偽│
│    │            │Ｚ000000000  │造之「地○○」署押各一枚及│
│    │            │Ｚ000000000  │指印各一枚                │
├──┼──────┼───────────┼─────────────┤
│78. │  戊戊○    │Ｚ000000000  │於三份申請書客戶簽章欄上偽│
│    │            │Ｚ000000000  │造之「戊戊○」署押各一枚及│
│    │            │Ｚ000000000  │指印各一枚                │
├──┼──────┼───────────┼─────────────┤
│79. │  甲Ｘ○    │Ｚ000000000  │於三份申請書客戶簽章欄上偽│
│    │            │Ｚ000000000  │造之「甲Ｘ○」署押各一枚及│
│    │            │Ｚ000000000  │指印各一枚                │
├──┼──────┼───────────┼─────────────┤
│80. │  丙Ｍ○    │Ｚ000000000  │於三份申請書客戶簽章欄上偽│
│    │            │Ｚ000000000  │造之「丙Ｍ○」署押各一枚及│
│    │            │Ｚ000000000  │指印各一枚                │
├──┼──────┼───────────┼─────────────┤
│81. │  Ｖ○○    │Ｚ000000000  │於三份申請書客戶簽章欄上偽│
│    │            │Ｚ000000000  │造之「Ｖ○○」署押各一枚及│
│    │       │Ｚ000000000  │指印各一枚                │
├──┼──────┼───────────┼─────────────┤
│82. │  戊Ｂ○    │Ｚ000000000  │於三份申請書客戶簽章欄上偽│
│    │            │Ｚ000000000  │造之「戊Ｂ○」署押各一枚及│
│    │            │Ｚ000000000  │指印各一枚                │
├──┼──────┼───────────┼─────────────┤
│83. │  Ｙ○○    │Ｚ000000000  │於三份申請書客戶簽章欄上偽│
│    │            │Ｚ000000000  │造之「Ｙ○○」署押各一枚及│
│    │            │Ｚ000000000  │指印各一枚                │
├──┼──────┼───────────┼─────────────┤
│84. │  甲Ｙ○    │Ｚ000000000  │於三份申請書客戶簽章欄上偽│
│    │            │Ｚ000000000  │造之「甲Ｙ○」署押各一枚及│
│    │            │Ｚ000000000  │指印各一枚                │
├──┼──────┼───────────┼─────────────┤
│85. │  丁ｊ○    │Ｚ000000000  │於三份申請書客戶簽章欄上偽│
│    │            │Ｚ000000000  │造之「丁ｊ○」署押各一枚及│
│    │            │Ｚ000000000  │指印各一枚                │
├──┼──────┼───────────┼─────────────┤
│86. │  戊未○    │Ｚ000000000  │於三份申請書客戶簽章欄上偽│
│    │            │Ｚ000000000  │造之「戊未○」署押各一枚及│
│    │            │Ｚ000000000  │指印各一枚                │
├──┼──────┼───────────┼─────────────┤
│87. │  丙ｇ○    │Ｚ000000000  │於三份申請書客戶簽章欄上偽│
│    │            │Ｚ000000000  │造之「丙ｇ○」署押各一枚及│
│    │            │Ｚ000000000  │指印各一枚                │
├──┼──────┼───────────┼─────────────┤
│88. │  戊Ｎ○    │Ｚ000000000  │於三份申請書客戶簽章欄上偽│
│    │           │Ｚ000000000  │造之「戊Ｎ○」署押各一枚及│
│    │            │Ｚ000000000  │指印各一枚                │
├──┼──────┼───────────┼─────────────┤
│89. │  丙Ｆ○    │Ｚ000000000  │於三份申請書客戶簽章欄上偽│
│    │            │Ｚ000000000  │造之「丙Ｆ○」署押各一枚及│
│    │            │Ｚ000000000  │指印各一枚                │
├──┼──────┼───────────┼─────────────┤
│90. │  丙午○    │Ｚ000000000  │於三份申請書客戶簽章欄上偽│
│    │            │Ｚ000000000  │造之「丙午○」署押各一枚及│
│    │            │Ｚ000000000  │指印各一枚                │
├──┼──────┼───────────┼─────────────┤
│91. │  甲子○    │Ｚ000000000  │於三份申請書客戶簽章欄上偽│
│    │            │Ｚ000000000  │造之「甲子○」署押各一枚及│
│    │            │Ｚ000000000  │指印各一枚                │
├──┼──────┼───────────┼─────────────┤
│92. │  甲申○    │Ｚ000000000  │於三份申請書客戶簽章欄上偽│
│    │            │Ｚ000000000  │造之「甲申○」署押各一枚及│
│    │            │Ｚ000000000  │指印各一枚                │
├──┼──────┼───────────┼─────────────┤
│93. │  丙Ｉ○    │Ｚ000000000  │於三份申請書客戶簽章欄上偽│
│    │            │Ｚ000000000  │造之「丙Ｉ○」署押各一枚及│
│    │            │Ｚ000000000  │指印各一枚                │
├──┼──────┼───────────┼─────────────┤
│94. │  甲ｈ○    │Ｚ000000000  │於三份申請書客戶簽章欄上偽│
│    │            │Ｚ000000000  │造之「甲ｈ○」署押各一枚及│
│    │            │Ｚ000000000  │指印各一枚                │
├──┼──────┼───────────┼─────────────┤
│95. │  戊辛○    │Ｚ000000000  │於三份申請書客戶簽章欄上偽│
│    │            │Ｚ000000000  │造之「戊辛○」署押各一枚及│
│    │            │Ｚ000000000  │指印各一枚                │
├──┼──────┼───────────┼─────────────┤
│96. │  王專民    │Ｚ000000000  │於三份申請書客戶簽章欄上偽│
│    │            │Ｚ000000000  │造之「王專民」署押各一枚及│
│    │            │Ｚ000000000  │指印各一枚                │
├──┼──────┼───────────┼─────────────┤
│97. │  王民政    │Ｚ000000000  │於三份申請書客戶簽章欄上偽│
│    │            │Ｚ000000000  │造之「王民政」署押各一枚及│
│    │            │Ｚ000000000  │指印各一枚                │
├──┼──────┼───────────┼─────────────┤
│98. │  乙ｈ○    │Ｚ000000000  │於三份申請書客戶簽章欄上偽│
│    │            │Ｚ000000000  │造之「乙ｈ○」署押各一枚及│
│    │            │Ｚ000000000  │指印各一枚                │
├──┼──────┼───────────┼─────────────┤
│99. │  未○○    │Ｚ000000000  │於三份申請書客戶簽章欄上偽│
│    │            │Ｚ000000000  │造之「未○○」署押各一枚及│
│    │            │Ｚ000000000  │指印各一枚                │
├──┼──────┼───────────┼─────────────┤
│100.│  甲午○    │Ｚ000000000  │於三份申請書客戶簽章欄上偽│
│    │            │Ｚ000000000  │造之「甲午○」署押各一枚及│
│    │            │Ｚ000000000  │指印各一枚                │
├──┼──────┼───────────┼─────────────┤
│101.│  賴貫忠    │Ｚ000000000  │於三份申請書客戶簽章欄上偽│
│    │            │Ｚ000000000  │造之「賴貫忠」署押各一枚及│
│    │            │Ｚ000000000  │指印各一枚                │
├──┼──────┼───────────┼─────────────┤
│102.│  陳書賢    │Ｚ000000000  │於三份申請書客戶簽章欄上偽│
│    │            │Ｚ000000000  │造之「陳書賢」署押各一枚及│
│    │            │Ｚ000000000  │指印各一枚                │
├──┼──────┼───────────┼─────────────┤
│103.│  甲Ｎ○    │Ｚ000000000  │於三份申請書客戶簽章欄上偽│
│    │            │Ｚ000000000  │造之「甲Ｎ○」署押各一枚及│
│    │            │Ｚ000000000  │指印各一枚                │
├──┼──────┼───────────┼─────────────┤
│104.│  丁ｆ○    │Ｚ000000000  │於三份申請書客戶簽章欄上偽│
│    │            │Ｚ000000000  │造之「丁ｆ○」署押各一枚及│
│    │            │Ｚ000000000  │指印各一枚                │
├──┼──────┼───────────┼─────────────┤
│105.│  Ｕ○○    │Ｚ000000000  │於三份申請書客戶簽章欄上偽│
│    │            │Ｚ000000000  │造之「Ｕ○○」署押各一枚及│
│    │            │Ｚ000000000  │指印各一枚                │
├──┼──────┼───────────┼─────────────┤
│106.│  林憶芷    │Ｚ000000000  │於三份申請書客戶簽章欄上偽│
│    │            │Ｚ000000000  │造之「林憶芷」署押各一枚及│
│    │            │Ｚ000000000  │指印各一枚                │
├──┼──────┼───────────┼─────────────┤
│107.│  施佳琴    │Ｚ000000000  │於三份申請書客戶簽章欄上偽│
│    │            │Ｚ000000000  │造之「施佳琴」署押各一枚及│
│    │            │Ｚ000000000  │指印各一枚                │
├──┼──────┼───────────┼─────────────┤
│108.│  寅○○    │Ｚ000000000  │於三份申請書客戶簽章欄上偽│
│    │            │Ｚ000000000  │造之「寅○○」署押各一枚及│
│    │            │Ｚ000000000  │指印各一枚                │
├──┼──────┼───────────┼─────────────┤
│109.│  乙  Ｙ    │Ｚ000000000  │於三份申請書客戶簽章欄上偽│
│    │            │Ｚ000000000  │造之「乙Ｙ」署押各一枚及指│
│    │            │Ｚ000000000  │印各一枚                  │
├──┼──────┼───────────┼─────────────┤
│110.│  丙寅○    │Ｚ000000000  │於三份申請書客戶簽章欄上偽│
│    │            │Ｚ000000000  │造之「丙寅○」署押各一枚及│
│    │            │Ｚ000000000  │指印各一枚                │
├──┼──────┼───────────┼─────────────┤
│111.│  丁卯○    │Ｚ000000000  │於三份申請書客戶簽章欄上偽│
│    │            │Ｚ000000000  │造之「丁卯○」署押各一枚及│
│    │            │Ｚ000000000  │指印各一枚                │
├──┼──────┼───────────┼─────────────┤
│112.│  丙辛○    │Ｚ000000000  │於三份申請書客戶簽章欄上偽│
│    │            │Ｚ000000000  │造之「丙辛○」署押各一枚及│
│    │            │Ｚ000000000  │指印各一枚                │
├──┼──────┼───────────┼─────────────┤
│113.│  丙卯○    │Ｚ000000000  │於三份申請書客戶簽章欄上偽│
│    │            │Ｚ000000000  │造之「丙卯○」署押各一枚及│
│    │            │Ｚ000000000  │指印各一枚                │
├──┼──────┼───────────┼─────────────┤
│114.│  丁酉○    │Ｚ000000000  │於三份申請書客戶簽章欄上偽│
│    │            │Ｚ000000000  │造之「丁酉○」署押各一枚及│
│    │            │Ｚ000000000  │指印各一枚                │
├──┼──────┼───────────┼─────────────┤
│115.│  ｋ○○    │Ｚ000000000  │於三份申請書客戶簽章欄上偽│
│    │            │Ｚ000000000  │造之「ｋ○○」署押各一枚及│
│    │            │Ｚ000000000  │指印各一枚                │
├──┼──────┼───────────┼─────────────┤
│116.│  Ｋ○○    │Ｚ000000000  │於三份申請書客戶簽章欄上偽│
│    │            │Ｚ000000000  │造之「Ｋ○○」署押各一枚及│
│    │            │Ｚ000000000  │指印各一枚                │
├──┼──────┼───────────┼─────────────┤
│117.│  戊酉○    │Ｚ000000000  │於三份申請書客戶簽章欄上偽│
│    │            │Ｚ000000000  │造之「戊酉○」署押各一枚及│
│    │            │Ｚ000000000  │指印各一枚                │
├──┼──────┼───────────┼─────────────┤
│118.│  丁Ｑ○    │Ｚ000000000  │於三份申請書客戶簽章欄上偽│
│    │            │Ｚ000000000  │造之「丁Ｑ○」署押各一枚及│
│    │            │Ｚ000000000  │指印各一枚                │
├──┼──────┼───────────┼─────────────┤
│119.│  甲巳○    │Ｚ000000000  │於三份申請書客戶簽章欄上偽│
│    │            │Ｚ000000000  │造之「甲巳○」署押各一枚及│
│    │            │Ｚ000000000  │指印各一枚                │
├──┼──────┼───────────┼─────────────┤
│120.│  乙ｊ○    │Ｚ000000000  │於三份申請書客戶簽章欄上偽│
│    │            │Ｚ000000000  │造之「乙ｊ○」署押各一枚及│
│    │            │Ｚ000000000  │指印各一枚                │
├──┼──────┼───────────┼─────────────┤
│121.│  陳宏昌    │Ｚ000000000  │於三份申請書客戶簽章欄上偽│
│    │            │Ｚ000000000  │造之「陳宏昌」署押各一枚及│
│    │            │Ｚ000000000  │指印各一枚                │
├──┼──────┼───────────┼─────────────┤
│122.│  甲ｘ○    │Ｚ000000000  │於三份申請書客戶簽章欄上偽│
│    │            │Ｚ000000000  │造之「甲ｘ○」署押各一枚及│
│    │            │Ｚ000000000  │指印各一枚                │
├──┼──────┼───────────┼─────────────┤
│123.│  丙ｓ○    │Ｚ000000000  │於三份申請書客戶簽章欄上偽│
│    │            │Ｚ000000000  │造之「丙ｓ○」署押各一枚及│
│    │            │Ｚ000000000  │指印各一枚                │
├──┼──────┼───────────┼─────────────┤
│124.│  丁ｈ○    │Ｚ000000000  │於三份申請書客戶簽章欄上偽│
│    │            │Ｚ000000000  │造之「丁ｈ○」署押各一枚及│
│    │            │Ｚ000000000  │指印各一枚                │
├──┼──────┼───────────┼─────────────┤
│125.│  丁ｑ○    │Ｚ000000000  │於三份申請書客戶簽章欄上偽│
│    │            │Ｚ000000000  │造之「丁ｑ○」署押各一枚及│
│    │            │Ｚ000000000  │指印各一枚                │
├──┼──────┼───────────┼─────────────┤
│126.│  丁Ｋ○    │Ｚ000000000  │於三份申請書客戶簽章欄上偽│
│    │            │Ｚ000000000  │造之「丁Ｋ○」署押各一枚及│
│    │            │Ｚ000000000  │指印各一枚                │
├──┼──────┼───────────┼─────────────┤
│127.│  丙ｑ○    │Ｚ000000000  │於三份申請書客戶簽章欄上偽│
│    │            │Ｚ000000000  │造之「丙ｑ○」署押各一枚及│
│    │            │Ｚ000000000  │指印各一枚                │
├──┼──────┼───────────┼─────────────┤
│128.│  丁Ｈ○    │Ｚ000000000  │於三份申請書客戶簽章欄上偽│
│    │            │Ｚ000000000  │造之「丁Ｈ○」署押各一枚及│
│    │            │Ｚ000000000  │指印各一枚           │
├──┼──────┼───────────┼─────────────┤
│129.│  丁亥○    │Ｚ000000000  │於三份申請書客戶簽章欄上偽│
│    │            │Ｚ000000000  │造之「丁亥○」署押各一枚及│
│    │            │Ｚ000000000  │指印各一枚                │
├──┼──────┼───────────┼─────────────┤
│130.│  乙申○    │Ｚ000000000  │於三份申請書客戶簽章欄上偽│
│    │            │Ｚ000000000  │造之「乙申○」署押各一枚及│
│    │            │Ｚ000000000  │指印各一枚                │
├──┼──────┼───────────┼─────────────┤
│131.│  乙巳○    │Ｚ000000000  │偽造之「乙巳○」署押及指印│
│    │            │                      │各一枚                    │
├──┼──────┼───────────┼─────────────┤
│132.│  甲ｍ○    │Ｚ000000000  │偽造之「甲ｍ○」署押及指印│
│    │            │                      │各一枚                    │
├──┼──────┼───────────┼─────────────┤
│133.│  甲ｖ○    │Ｚ000000000  │偽造之「甲ｖ○」署押及指印│
│    │            │                      │各一枚                    │
├──┼──────┼───────────┼─────────────┤
│134.│  乙戌○    │Ｚ000000000  │偽造之「乙戌○」署押及指印│
│    │            │                      │各一枚                    │
├──┼──────┼───────────┼─────────────┤
│135.│  丁ｖ○    │Ｚ000000000  │偽造之「丁ｖ○」署押及指印│
│    │            │                      │各一枚                    │
├──┼──────┼───────────┼─────────────┤
│136.│  Ｇ○○    │Ｚ000000000  │偽造之「Ｇ○○」署押及指印│
│    │            │                      │各一枚                    │
├──┼──────┼───────────┼─────────────┤
│137.│  丙Ｗ○    │Ｚ000000000  │偽造之「丙Ｗ○」署押及指印│
│    │            │                      │各一枚                    │
├──┼──────┼───────────┼─────────────┤
│138.│  乙ｂ○    │Ｚ000000000  │偽造之「乙ｂ○」署押及指印│
│    │            │                      │各一枚                    │
├──┼──────┼───────────┼─────────────┤
│139.│  丙Ｌ○    │Ｚ000000000  │偽造之「丙Ｌ○」署押及指印│
│    │            │                      │各一枚                    │
├──┼──────┼───────────┼─────────────┤
│140.│  乙  Ｘ    │Ｚ000000000  │偽造之「乙Ｘ」署押及指印各│
│    │            │                      │一枚                      │
├──┼──────┼───────────┼─────────────┤
│141.│  丁Ｃ○    │Ｚ000000000  │偽造之「丁Ｃ○」署押及指印│
│    │   │                      │各一枚                    │
├──┼──────┼───────────┼─────────────┤
│142.│  甲ｄ○    │Ｚ000000000  │偽造之「甲ｄ○」署押及指印│
│    │            │                      │各一枚                    │
├──┼──────┼───────────┼─────────────┤
│143.│  丁ｕ○    │Ｚ000000000  │偽造之「丁ｕ○」署押及指印│
│    │            │                      │各一枚                    │
├──┼──────┼───────────┼─────────────┤
│144.│  丁Ｍ○    │Ｚ000000000  │偽造之「丁Ｍ○」署押及指印│
│    │            │                      │各一枚                    │
├──┼──────┼───────────┼─────────────┤
│145.│  丁ｔ○    │Ｚ000000000  │偽造之「丁ｔ○」署押及指印│
│    │            │                      │各一枚                    │
├──┼──────┼───────────┼─────────────┤
│146.│  天○○    │Ｚ000000000  │偽造之「天○○」署押及指印│
│    │            │                      │各一枚                    │
├──┼──────┼───────────┼─────────────┤
│147.│  甲Ａ○    │Ｚ000000000  │偽造之「甲Ａ○」署押及指印│
│    │            │                      │各一枚                    │
├──┼──────┼───────────┼─────────────┤
│148.│  乙ｔ○    │Ｚ000000000  │偽造之「乙ｔ○」署押及指印│
│    │            │                      │各一枚                    │
├──┼──────┼───────────┼─────────────┤
│149.│  乙辰○    │Ｚ000000000  │偽造之「乙辰○」署押及指印│
│    │            │                      │各一枚                    │
├──┼──────┼───────────┼─────────────┤
│150.│  戊甲○    │Ｚ000000000  │偽造之「戊甲○」署押及指印│
│    │       │                      │各一枚                    │
├──┼──────┼───────────┼─────────────┤
│151.│  ａ○○    │Ｚ000000000  │偽造之「ａ○○」署押及指印│
│    │            │                      │各一枚                    │
├──┼──────┼───────────┼─────────────┤
│152.│  乙庚○    │Ｚ000000000  │偽造之「乙庚○」署押及指印│
│    │            │                      │各一枚                    │
├──┼──────┼───────────┼─────────────┤
│153.│  甲未○    │Ｚ000000000  │偽造之「甲未○」署押及指印│
│    │            │                      │各一枚                    │
├──┼──────┼───────────┼─────────────┤
│154.│  戊宙○    │Ｚ000000000  │偽造之「戊宙○」署押及指印│
│    │            │                      │各一枚                    │
├──┼──────┼───────────┼─────────────┤
│155.│  ｇ○○    │Ｚ000000000  │偽造之「ｇ○○」署押及指印│
│    │            │                      │各一枚                    │
├──┼──────┼───────────┼─────────────┤
│156.│  丁宇○    │Ｚ000000000  │偽造之「丁宇○」署押及指印│
│    │            │                      │各一枚                    │
├──┼──────┼───────────┼─────────────┤
│157.│  丙子○    │Ｚ000000000  │偽造之「丙子○」署押及指印│
│    │            │                      │各一枚                    │
├──┼──────┼───────────┼─────────────┤
│158.│  丙ａ○    │Ｚ000000000  │偽造之「丙ａ○」署押及指印│
│    │            │                      │各一枚                    │
├──┼──────┼───────────┼─────────────┤
│159.│  戊天○    │Ｚ000000000  │偽造之「戊天○」署押及指印│
│    │           │                      │各一枚                    │
├──┼──────┼───────────┼─────────────┤
│160.│  乙Ｈ○    │Ｚ000000000  │偽造之「乙Ｈ○」署押及指印│
│    │            │                      │各一枚                    │
├──┼──────┼───────────┼─────────────┤
│161.│  丙ｘ○    │Ｚ000000000  │偽造之「丙ｘ○」署押及指印│
│    │            │                      │各一枚                    │
├──┼──────┼───────────┼─────────────┤
│162.│  己○○    │Ｚ000000000  │偽造之「己○○」署押及指印│
│    │            │                      │各一枚                    │
├──┼──────┼───────────┼─────────────┤
│163.│  甲ｔ○    │Ｚ000000000  │偽造之「甲ｔ○」署押及指印│
│    │            │                      │各一枚                    │
├──┼──────┼───────────┼─────────────┤
│164.│  丁Ｎ○    │Ｚ000000000  │偽造之「丁Ｎ○」署押及指印│
│    │            │                      │各一枚                    │
├──┼──────┼───────────┼─────────────┤
│165.│  丙ｄ○    │Ｚ000000000  │偽造之「丙ｄ○」署押及指印│
│    │            │                      │各一枚                    │
├──┼──────┼───────────┼─────────────┤
│166.│  丁Ｏ○    │Ｚ000000000  │偽造之「丁Ｏ○」署押及指印│
│    │            │                      │各一枚                    │
├──┼──────┼───────────┼─────────────┤
│167.│  丙Ｊ○    │Ｚ000000000  │偽造之「丙Ｊ○」署押及指印│
│    │            │                      │各一枚                    │
├──┼──────┼───────────┼─────────────┤
│168.│  丙ｈ○    │Ｚ000000000  │偽造之「丙ｈ○」署押及指印│
│ │            │                      │各一枚                    │
├──┼──────┼───────────┼─────────────┤
│169.│  丁ｘ○    │Ｚ000000000  │偽造之「丁ｘ○」署押及指印│
│    │            │                      │各一枚                    │
├──┼──────┼───────────┼─────────────┤
│170.│  庚○○    │Ｚ000000000  │偽造之「庚○○」署押及指印│
│    │            │                      │各一枚                    │
├──┼──────┼───────────┼─────────────┤
│171.│  丙Ｃ○    │Ｚ000000000  │偽造之「丙Ｃ○」署押及指印│
│    │            │                      │各一枚                    │
├──┼──────┼───────────┼─────────────┤
│172.│  戊子○    │Ｚ000000000  │偽造之「戊子○」署押及指印│
│    │            │                      │各一枚                    │
├──┼──────┼───────────┼─────────────┤
│173.│  丁ｃ○    │Ｚ000000000  │偽造之「丁ｃ○」署押及指印│
│    │            │                      │各一枚                    │
├──┼──────┼───────────┼─────────────┤
│174.│  甲ｏ○    │Ｚ000000000  │偽造之「甲ｏ○」署押及指印│
│    │            │                      │各一枚                    │
├──┼──────┼───────────┼─────────────┤
│175.│  丙宙○    │Ｚ000000000  │偽造之「丙宙○」署押及指印│
│    │            │                      │各一枚                    │
├──┼──────┼───────────┼─────────────┤
│176.│  丙ｊ○    │Ｚ000000000  │偽造之「丙ｊ○」署押及指印│
│    │            │                      │各一枚                    │
├──┼──────┼───────────┼─────────────┤
│177.│  乙宙○    │Ｚ000000000  │偽造之「乙宙○」署押及指印│
│    │            │                      │各一枚                    │
├──┼──────┼───────────┼─────────────┤
│178.│  甲ｆ○    │Ｚ000000000  │偽造之「甲ｆ○」署押及指印│
│    │            │                      │各一枚                    │
├──┼──────┼───────────┼─────────────┤
│179.│  Ｊ○○    │Ｚ000000000  │偽造之「Ｊ○○」署押及指印│
│    │            │                      │各一枚                    │
├──┼──────┼───────────┼─────────────┤
│180.│  甲卯○    │Ｚ000000000  │偽造之「甲卯○」署押及指印│
│    │            │                      │各一枚                    │
├──┼──────┼───────────┼─────────────┤
│181.│  丙ｎ○    │Ｚ000000000  │偽造之「丙ｎ○」署押及指印│
│    │            │                      │各一枚                    │
├──┼──────┼───────────┼─────────────┤
│182.│  丁Ｉ○    │Ｚ000000000  │偽造之「丁Ｉ○」署押及指印│
│    │            │                      │各一枚                    │
├──┼──────┼───────────┼─────────────┤
│183.│  丁Ｓ○    │Ｚ000000000  │偽造之「丁Ｓ○」署押及指印│
│    │            │                      │各一枚                    │
├──┼──────┼───────────┼─────────────┤
│184.│  乙卯○    │Ｚ000000000  │偽造之「乙卯○」署押及指印│
│    │            │                      │各一枚                    │
├──┼──────┼───────────┼─────────────┤
│185.│  乙子○    │Ｚ000000000  │偽造之「乙子○」署押及指印│
│    │            │                      │各一枚                    │
├──┼──────┼───────────┼─────────────┤
│186.│  丁Ｇ○    │Ｚ000000000  │偽造之「丁Ｇ○」署押及指印│
│    │            │                      │各一枚                    │
├──┼──────┼───────────┼─────────────┤
│187.│  丁辰○    │Ｚ000000000  │偽造之「丁辰○」署押及指印│
│    │            │                      │各一枚                    │
├──┼──────┼───────────┼─────────────┤
│188.│  乙Ｌ○    │Ｚ000000000  │偽造之「乙Ｌ○」署押及指印│
│    │            │                      │各一枚                    │
├──┼──────┼───────────┼─────────────┤
│189.│  亥○○    │Ｚ000000000  │偽造之「亥○○」署押及指印│
│    │            │                      │各一枚                    │
├──┼──────┼───────────┼─────────────┤
│190.│  辛○○    │Ｚ000000000  │偽造之「辛○○」署押及指印│
│    │            │                      │各一枚                    │
├──┼──────┼───────────┼─────────────┤
│191.│  戊Ｆ○    │Ｚ000000000  │偽造之「戊Ｆ○」署押及指印│
│    │            │                      │各一枚                    │
├──┼──────┼───────────┼─────────────┤
│192.│  丙  巳    │Ｚ000000000  │偽造之「丙巳」署押及指印各│
│    │            │                      │一枚                      │
├──┼──────┼───────────┼─────────────┤
│193.│  ｂ○○    │Ｚ000000000  │偽造之「ｂ○○」署押及指印│
│    │            │                      │各一枚                    │
├──┼──────┼───────────┼─────────────┤
│194.│  甲丙○    │Ｚ000000000  │偽造之「甲丙○」署押及指印│
│    │            │                      │各一枚                    │
├──┼──────┼───────────┼─────────────┤
│195.│  ｄ○○    │Ｚ000000000  │偽造之「ｄ○○」署押及指印│
│    │            │                      │各一枚                    │
├──┼──────┼───────────┼─────────────┤
│196.│  丁Ａ○    │Ｚ000000000  │偽造之「丁Ａ○」署押及指印│
│    │            │                      │各一枚                    │
├──┼──────┼───────────┼─────────────┤
│197.│  乙乙○    │Ｚ000000000  │偽造之「乙乙○」署押及指印│
│    │            │                      │各一枚                    │
├──┼──────┼───────────┼─────────────┤
│198.│  丁Ｗ○    │Ｚ000000000  │偽造之「丁Ｗ○」署押及指印│
│    │            │                      │各一枚                    │
├──┼──────┼───────────┼─────────────┤
│199.│  戊戌○    │Ｚ000000000  │偽造之「戊戌○」署押及指印│
│    │            │                      │各一枚                    │
├──┼──────┼───────────┼─────────────┤
│200.│  戊Ｃ○    │Ｚ000000000  │偽造之「戊Ｃ○」署押及指印│
│    │            │                      │各一枚                    │
├──┼──────┼───────────┼─────────────┤
│201.│  戊乙○    │Ｚ000000000  │偽造之「戊乙○」署押及指印│
│    │            │                      │各一枚                    │
├──┼──────┼───────────┼─────────────┤
│202.│  乙ｒ○    │                      │偽造之「乙ｒ○」署押及指印│
│    │            │                      │各一枚                    │
├──┼──────┼───────────┼─────────────┤
│203.│  鄭淑燕    │Ｚ000000000  │偽造之「鄭淑燕」署押及指印│
│    │            │                      │各一枚                    │
├──┼──────┼───────────┼─────────────┤
│204.│  ｈ○○    │Ｚ000000000  │偽造之「ｈ○○」署押及指印│
│    │            │                      │各一枚                    │
├──┼──────┼───────────┼─────────────┤
│205.│  丁Ｕ○    │Ｚ000000000  │偽造之「丁Ｕ○」署押及指印│
│    │            │                      │各一枚                    │
├──┼──────┼───────────┼─────────────┤
│206.│  丙○○    │Ｚ000000000  │偽造之「丙○○」署押及指印│
│    │            │                      │各一枚                    │
├──┼──────┼───────────┼─────────────┤
│207.│  甲ｎ○    │Ｚ000000000  │偽造之「甲ｎ○」署押及指印│
│    │            │                      │各一枚                    │
├──┼──────┼───────────┼─────────────┤
│208.│  丙ｌ○    │Ｚ000000000  │偽造之「丙ｌ○」署押及指印│
│    │            │                      │各一枚                    │
├──┼──────┼───────────┼─────────────┤
│209.│  丁天○    │Ｚ000000000  │偽造之「丁天○」署押及指印│
│    │            │                      │各一枚                    │
├──┼──────┼───────────┼─────────────┤
│210.│  甲地○    │Ｚ000000000  │偽造之「甲地○」署押及指印│
│    │            │                      │各一枚                    │
├──┼──────┼───────────┼─────────────┤
│211.│  乙ｉ○    │Ｚ000000000  │偽造之「乙ｉ○」署押及指印│
│    │            │                      │各一枚                    │
├──┼──────┼───────────┼─────────────┤
│212.│  乙Ｐ○    │Ｚ000000000  │偽造之「乙Ｐ○」署押及指印│
│    │            │                      │各一枚                    │
├──┼──────┼───────────┼─────────────┤
│213.│  丁黃○    │Ｚ000000000  │偽造之「丁黃○」署押及指印│
│    │            │                      │各一枚                    │
├──┼──────┼───────────┼─────────────┤
│214.│  Ｌ○○    │Ｚ000000000  │偽造之「Ｌ○○」署押及指印│
│    │            │                      │各一枚                    │
├──┼──────┼───────────┼─────────────┤
│215.│  ｗ○○    │Ｚ000000000  │偽造之「ｗ○○」署押及指印│
│    │            │                      │各一枚                    │
├──┼──────┼───────────┼─────────────┤
│216.│  Ｄ○○    │Ｚ000000000  │偽造之「Ｄ○○」署押及指印│
│    │            │                      │各一枚                    │
├──┼──────┼───────────┼─────────────┤
│217.│  甲Ｊ○    │Ｚ000000000  │偽造之「甲Ｊ○」署押及指印│
│    │            │                      │各一枚                    │
├──┼──────┼───────────┼─────────────┤
│218.│  甲ｃ○    │Ｚ000000000  │偽造之「甲ｃ○」署押及指印│
│    │            │                      │各一枚                    │
├──┼──────┼───────────┼─────────────┤
│219.│  乙Ｕ○    │Ｚ000000000  │偽造之「乙Ｕ○」署押及指印│
│    │            │                      │各一枚                    │
├──┼──────┼───────────┼─────────────┤
│220.│  甲Ｇ○    │Ｚ000000000  │偽造之「甲Ｇ○」署押及指印│
│    │            │                      │各一枚                    │
├──┼──────┼───────────┼─────────────┤
│221.│  戊申○    │Ｚ000000000  │偽造之「戊申○」署押及指印│
│    │            │                      │各一枚                    │
├──┼──────┼───────────┼─────────────┤
│222.│  蔡泰彬    │Ｚ000000000  │偽造之「蔡泰彬」署押及指印│
│    │            │                      │各一枚                    │
├──┼──────┼───────────┼─────────────┤
│223.│  乙地○    │Ｚ000000000  │偽造之「乙地○」署押及指印│
│    │            │                      │各一枚                    │
├──┼──────┼───────────┼─────────────┤
│224.│  Ｈ○○    │Ｚ000000000  │偽造之「Ｈ○○」署押及指印│
│    │            │                      │各一枚                    │
├──┼──────┼───────────┼─────────────┤
│225.│  Ｅ○○    │Ｚ000000000  │偽造之「Ｅ○○」署押及指印│
│    │            │                      │各一枚                    │
├──┼──────┼───────────┼─────────────┤
│226.│  丁ｗ○    │Ｚ000000000  │偽造之「丁ｗ○」署押及指印│
│    │            │                      │各一枚                    │
├──┼──────┼───────────┼─────────────┤
│227.│  甲Ｃ○    │Ｚ000000000  │偽造之「甲Ｃ○」署押及指印│
│    │            │                      │各一枚                    │
├──┼──────┼───────────┼─────────────┤
│228.│  丙癸○    │Ｚ000000000  │偽造之「丙癸○」署押及指印│
│    │            │                      │各一枚                    │
├──┼──────┼───────────┼─────────────┤
│229.│  丙天○    │Ｚ000000000  │偽造之「丙天○」署押及指印│
│    │            │                      │各一枚                    │
├──┼──────┼───────────┼─────────────┤
│230.│  ｖ○○    │Ｚ000000000  │偽造之「ｖ○○」署押及指印│
│    │            │                      │各一枚                    │
├──┼──────┼───────────┼─────────────┤
│231.│  丙ｃ○    │Ｚ000000000  │偽造之「丙ｃ○」署押及指印│
│    │            │                      │各一枚                    │
├──┼──────┼───────────┼─────────────┤
│232.│  丙ｒ○    │Ｚ000000000  │偽造之「丙ｒ○」署押及指印│
│    │            │                      │各一枚                    │
├──┼──────┼───────────┼─────────────┤
│233.│  甲Ｆ○    │Ｚ000000000  │偽造之「甲Ｆ○」署押及指印│
│    │            │                      │各一枚                    │
├──┼──────┼───────────┼─────────────┤
│234.│  甲ｉ○    │Ｚ000000000  │偽造之「甲ｉ○」署押及指印│
│    │            │                      │各一枚                    │
├──┼──────┼───────────┼─────────────┤
│235.│  丁ｌ○    │Ｚ000000000  │偽造之「丁ｌ○」署押及指印│
│    │            │                      │各一枚                    │
├──┼──────┼───────────┼─────────────┤
│236.│  丁Ｙ○    │Ｚ000000000  │偽造之「丁Ｙ○」署押及指印│
│    │            │                      │各一枚                    │
├──┼──────┼───────────┼─────────────┤
│237.│  丁宙○    │Ｚ000000000  │偽造之「丁宙○」署押及指印│
│    │            │                      │各一枚                    │
├──┼──────┼───────────┼─────────────┤
│238.│  乙Ｎ○    │Ｚ000000000  │偽造之「乙Ｎ○」署押及指印│
│    │            │                      │各一枚                    │
├──┼──────┼───────────┼─────────────┤
│239.│  乙Ｙ秋    │Ｚ000000000  │偽造之「乙Ｙ秋」署押及指印│
│    │            │                      │各一枚                    │
├──┼──────┼───────────┼─────────────┤
│240.│  甲寅○    │Ｚ000000000  │偽造之「甲寅○」署押及指印│
│    │            │                      │各一枚                    │
├──┼──────┼───────────┼─────────────┤
│241.│  甲ｒ○    │Ｚ000000000  │偽造之「甲ｒ○」署押及指印│
│    │            │                      │各一枚                    │
├──┼──────┼───────────┼─────────────┤
│242.│  乙ｓ○    │Ｚ000000000  │偽造之「乙ｓ○」署押及指印│
│    │            │                      │各一枚                    │
├──┼──────┼───────────┼─────────────┤
│243.│  甲ｐ○    │Ｚ000000000  │偽造之「甲ｐ○」署押及指印│
│    │            │                      │各一枚                    │
├──┼──────┼───────────┼─────────────┤
│244.│  丙Ｘ○    │Ｚ000000000  │偽造之「丙Ｘ○」署押及指印│
│    │            │                      │各一枚                    │
├──┼──────┼───────────┼─────────────┤
│245.│  丙己○    │Ｚ000000000  │偽造之「丙己○」署押及指印│
│    │            │                      │各一枚                    │
├──┼──────┼───────────┼─────────────┤
│246.│  戊寅○    │Ｚ000000000  │偽造之「戊寅○」署押及指印│
│    │            │                      │各一枚                    │
├──┼──────┼───────────┼─────────────┤
│247.│  甲乙○    │Ｚ000000000  │偽造之「甲乙○」署押及指印│
│    │            │                      │各一枚                    │
├──┼──────┼───────────┼─────────────┤
│248.│  甲酉○    │Ｚ000000000  │偽造之「甲酉○」署押及指印│
│    │            │                      │各一枚                    │
├──┼──────┼───────────┼─────────────┤
│249.│  ｍ○○    │Ｚ000000000  │偽造之「ｍ○○」署押及指印│
│    │            │                      │各一枚                    │
├──┼──────┼───────────┼─────────────┤
│250.│  甲天○    │Ｚ000000000  │偽造之「甲天○」署押及指印│
│    │            │                      │各一枚                    │
├──┼──────┼───────────┼─────────────┤
│251.│  乙Ｂ○    │Ｚ000000000  │偽造之「乙Ｂ○」署押及指印│
│    │            │                      │各一枚                    │
├──┼──────┼───────────┼─────────────┤
│252.│  甲Ｒ○    │Ｚ000000000  │偽造之「甲Ｒ○」署押及指印│
│    │            │                      │各一枚                    │
├──┼──────┼───────────┼─────────────┤
│253.│  丙戊○    │Ｚ000000000  │偽造之「丙戊○」署押及指印│
│    │            │                      │各一枚                    │
├──┼──────┼───────────┼─────────────┤
│254.│  丁未○○  │Ｚ000000000  │偽造之「丁未○○」署押及指│
│    │            │                      │印各一枚                  │
├──┼──────┼───────────┼─────────────┤
│255.│  甲己○    │Ｚ000000000  │偽造之「甲己○」署押及指印│
│    │            │                      │各一枚                    │
├──┼──────┼───────────┼─────────────┤
│256.│  Ｘ○○    │Ｚ000000000  │偽造之「Ｘ○○」署押及指印│
│    │            │                      │各一枚                    │
├──┼──────┼───────────┼─────────────┤
│257.│  丁Ｐ○    │Ｚ000000000  │偽造之「丁Ｐ○」署押及指印│
│    │            │                      │各一枚                    │
├──┼──────┼───────────┼─────────────┤
│258.│  乙午○    │Ｚ000000000  │偽造之「乙午○」署押及指印│
│    │            │                      │各一枚                    │
├──┼──────┼───────────┼─────────────┤
│259.│  戊Ａ○    │Ｚ000000000  │偽造之「戊Ａ○」署押及指印│
│    │            │                      │各一枚                    │
├──┼──────┼───────────┼─────────────┤
│260.│  戊丑○    │Ｚ000000000  │偽造之「戊丑○」署押及指印│
│    │            │                      │各一枚                    │
├──┼──────┼───────────┼─────────────┤
│261.│  ｔ○○    │Ｚ000000000  │偽造之「ｔ○○」署押及指印│
│    │            │                      │各一枚                    │
├──┼──────┼───────────┼─────────────┤
│262.│  丁Ｚ○    │Ｚ000000000  │偽造之「丁Ｚ○」署押及指印│
│    │            │                      │各一枚                    │
├──┼──────┼───────────┼─────────────┤
│263.│  戊Ｊ○    │Ｚ000000000  │偽造之「戊Ｊ○」署押及指印│
│    │            │                      │各一枚                    │
├──┼──────┼───────────┼─────────────┤
│264.│  丙ｆ○    │Ｚ000000000  │偽造之「丙ｆ○」署押及指印│
│    │            │                      │各一枚                    │
├──┼──────┼───────────┼─────────────┤
│265.│  丙Ｙ○    │Ｚ000000000  │偽造之「丙Ｙ○」署押及指印│
│    │            │                      │各一枚                    │
├──┼──────┼───────────┼─────────────┤
│266.│  甲ｅ○    │Ｚ000000000  │偽造之「甲ｅ○」署押及指印│
│    │            │                      │各一枚                    │
├──┼──────┼───────────┼─────────────┤
│267.│  Ｃ○○    │Ｚ000000000  │偽造之「Ｃ○○」署押及指印│
│    │            │                      │各一枚                    │
├──┼──────┼───────────┼─────────────┤
│268.│  乙玄○    │Ｚ000000000  │偽造之「乙玄○」署押及指印│
│    │            │                      │各一枚                    │
├──┼──────┼───────────┼─────────────┤
│269.│  乙丑○    │Ｚ000000000  │偽造之「乙丑○」署押及指印│
│    │            │                      │各一枚                    │
├──┼──────┼───────────┼─────────────┤
│270.│  巳○○    │Ｚ000000000  │偽造之「巳○○」署押及指印│
│    │            │                      │各一枚                    │
├──┼──────┼───────────┼─────────────┤
│271.│  Ｆ○○    │Ｚ000000000  │偽造之「Ｆ○○」署押及指印│
│    │            │                      │各一枚                    │
├──┼──────┼───────────┼─────────────┤
│272.│  戊辰○    │Ｚ000000000  │偽造之「戊辰○」署押及指印│
│    │            │                      │各一枚                    │
├──┼──────┼───────────┼─────────────┤
│273.│  戊Ｋ○    │Ｚ000000000  │偽造之「戊Ｋ○」署押及指印│
│    │            │                      │各一枚                    │
├──┼──────┼───────────┼─────────────┤
│274.│  丙丑○    │Ｚ000000000  │偽造之「丙丑○」署押及指印│
│    │            │                      │各一枚                    │
├──┼──────┼───────────┼─────────────┤
│275.│  鄭鴻賓    │Ｚ000000000  │偽造之「鄭鴻賓」署押及指印│
│    │            │                      │各一枚                    │
├──┼──────┼───────────┼─────────────┤
│276.│  丙ｏ○    │Ｚ000000000  │偽造之「丙ｏ○」署押及指印│
│    │            │                      │各一枚                    │
├──┼──────┼───────────┼─────────────┤
│277.│  甲ｗ○    │Ｚ000000000  │偽造之「甲ｗ○」署押及指印│
│    │            │                      │各一枚                    │
├──┼──────┼───────────┼─────────────┤
│278.│  丙未○    │Ｚ000000000  │偽造之「丙未○」署押及指印│
│    │            │                      │各一枚                    │
├──┼──────┼───────────┼─────────────┤
│279.│  酉○○    │Ｚ000000000  │偽造之「酉○○」署押及指印│
│    │            │                      │各一枚                    │
├──┼──────┼───────────┼─────────────┤
│280.│  丙丙○    │Ｚ000000000  │偽造之「丙丙○」署押及指印│
│    │            │                      │各一枚   │
├──┼──────┼───────────┼─────────────┤
│281.│  甲ｂ○    │Ｚ000000000  │偽造之「甲ｂ○」署押及指印│
│    │            │                      │各一枚                    │
├──┼──────┼───────────┼─────────────┤
│282.│  丁巳○    │Ｚ000000000  │偽造之「丁巳○」署押及指印│
│    │            │                      │各一枚                    │
├──┼──────┼───────────┼─────────────┤
│283.│  乙Ｅ○    │Ｚ000000000  │偽造之「乙Ｅ○」署押及指印│
│    │            │                      │各一枚                    │
├──┼──────┼───────────┼─────────────┤
│284.│  乙未○    │Ｚ000000000  │偽造之「乙未○」署押及指印│
│    │            │                      │各一枚                    │
├──┼──────┼───────────┼─────────────┤
│285.│  乙ｙ○    │Ｚ000000000  │偽造之「乙ｙ○」署押及指印│
│    │            │                      │各一枚                    │
├──┼──────┼───────────┼─────────────┤
│286.│  甲Ｚ○    │Ｚ000000000  │偽造之「甲Ｚ○」署押及指印│
│    │            │                      │各一枚                    │
├──┼──────┼───────────┼─────────────┤
│287.│  丁ｋ○    │Ｚ000000000  │偽造之「丁ｋ○」署押及指印│
│    │            │                      │各一枚                    │
├──┼──────┼───────────┼─────────────┤
│288.│  戊巳○    │Ｚ000000000  │偽造之「戊巳○」署押及指印│
│    │            │                      │各一枚                    │
├──┼──────┼───────────┼─────────────┤
│289.│  ｘ○○    │Ｚ000000000  │偽造之「ｘ○○」署押及指印│
│    │            │                      │各一枚       │
├──┼──────┼───────────┼─────────────┤
│290.│  戊丙○    │Ｚ000000000  │偽造之「戊丙○」署押及指印│
│    │            │                      │各一枚                    │
├──┼──────┼───────────┼─────────────┤
│291.│  ｉ○○    │Ｚ000000000  │偽造之「ｉ○○」署押及指印│
│    │            │                      │各一枚                    │
├──┼──────┼───────────┼─────────────┤
│292.│  乙Ｇ○    │Ｚ000000000  │偽造之「乙Ｇ○」署押及指印│
│    │            │                      │各一枚                    │
├──┼──────┼───────────┼─────────────┤
│293.│  丁丁○    │Ｚ000000000  │偽造之「丁丁○」署押及指印│
│    │            │                      │各一枚                    │
├──┼──────┼───────────┼─────────────┤
│294.│  甲癸○    │Ｚ000000000  │偽造之「甲癸○」署押及指印│
│    │            │                      │各一枚                    │
├──┼──────┼───────────┼─────────────┤
│295.│  Ｐ○○    │Ｚ000000000  │偽造之「Ｐ○○」署押及指印│
│    │            │                      │各一枚                    │
├──┼──────┼───────────┼─────────────┤
│296.│  戊午○    │Ｚ000000000  │偽造之「戊午○」署押及指印│
│    │            │                      │各一枚                    │
├──┼──────┼───────────┼─────────────┤
│297.│  丁Ｔ○    │Ｚ000000000  │偽造之「丁Ｔ○」署押及指印│
│    │            │                      │各一枚                    │
├──┼──────┼───────────┼─────────────┤
│298.│  戊Ｇ○    │Ｚ000000000  │偽造之「戊Ｇ○」署押及指印│
│    │            │                      │各一枚           │
├──┼──────┼───────────┼─────────────┤
│299.│  戊Ｌ○    │Ｚ000000000  │偽造之「戊Ｌ○」署押及指印│
│    │            │                      │各一枚                    │
├──┼──────┼───────────┼─────────────┤
│300.│  丙ｗ○    │Ｚ000000000  │偽造之「丙ｗ○」署押及指印│
│    │            │                      │各一枚                    │
├──┼──────┼───────────┼─────────────┤
│301.│  乙ｔ○    │Ｚ000000000  │偽造之「乙ｔ○」署押及指印│
│    │            │                      │各一枚                    │
├──┼──────┼───────────┼─────────────┤
│302.│  丙Ｓ○    │Ｚ000000000  │偽造之「丙Ｓ○」署押及指印│
│    │            │                      │各一枚                    │
├──┼──────┼───────────┼─────────────┤
│303.│  丁Ｅ○    │Ｚ000000000  │偽造之「丁Ｅ○」署押及指印│
│    │            │                      │各一枚                    │
├──┼──────┼───────────┼─────────────┤
│304.│  乙ｕ○    │Ｚ000000000  │偽造之「乙ｕ○」署押及指印│
│    │            │                      │各一枚                    │
├──┼──────┼───────────┼─────────────┤
│305 │  ｃ○○    │Ｚ000000000  │偽造之「ｃ○○」署押及指印│
│    │            │                      │各一枚                    │
├──┼──────┼───────────┼─────────────┤
│306.│  丁癸○    │Ｚ000000000  │偽造之「丁癸○」署押及指印│
│    │            │                      │各一枚                    │
├──┼──────┼───────────┼─────────────┤
│307.│  丙Ｅ○    │Ｚ000000000  │偽造之「丙Ｅ○」署押及指印│
│    │            │                      │各一枚               │
├──┼──────┼───────────┼─────────────┤
│308.│  丁辛○    │Ｚ000000000  │偽造之「丁辛○」署押及指印│
│    │            │                      │各一枚                    │
├──┼──────┼───────────┼─────────────┤
│309.│  ｒ○○    │Ｚ000000000  │偽造之「ｒ○○」署押及指印│
│    │            │                      │各一枚                    │
├──┼──────┼───────────┼─────────────┤
│310.│  丙Ｄ○    │Ｚ000000000  │偽造之「丙Ｄ○」署押及指印│
│    │            │                      │各一枚                    │
├──┼──────┼───────────┼─────────────┤
│311.│  丁ｐ○    │Ｚ000000000  │偽造之「丁ｐ○」署押及指印│
│    │            │                      │各一枚                    │
├──┼──────┼───────────┼─────────────┤
│312.│  Ｉ○○   │Ｚ000000000  │偽造之「Ｉ○○」署押及指印│
│    │            │                      │各一枚                    │
├──┼──────┼───────────┼─────────────┤
│313.│  乙ｇ○    │Ｚ000000000  │偽造之「乙ｇ○」署押及指印│
│    │            │                      │各一枚                    │
├──┼──────┼───────────┼─────────────┤
│314.│  Ｎ○○    │Ｚ000000000  │偽造之「Ｎ○○」署押及指印│
│    │            │                      │各一枚                    │
├──┼──────┼───────────┼─────────────┤
│315.│  甲Ｅ○    │Ｚ000000000  │偽造之「甲Ｅ○」署押及指印│
│    │            │                      │各一枚                    │
├──┼──────┼───────────┼─────────────┤
│316.│  丁戊○    │Ｚ000000000  │偽造之「丁戊○」署押及指印│
│    │            │                      │各一枚                   │
├──┼──────┼───────────┼─────────────┤
│317.│  甲Ｄ○    │Ｚ000000000  │偽造之「甲Ｄ○」署押及指印│
│    │            │                      │各一枚                    │
├──┼──────┼───────────┼─────────────┤
│318.│  丙ｅ○    │Ｚ000000000  │偽造之「丙ｅ○」署押及指印│
│    │            │                      │各一枚                    │
├──┼──────┼───────────┼─────────────┤
│319.│  丁ｅ○    │Ｚ000000000  │偽造之「丁ｅ○」署押及指印│
│    │            │                      │各一枚                    │
├──┼──────┼───────────┼─────────────┤
│320.│  乙寅○    │Ｚ000000000  │偽造之「乙寅○」署押及指印│
│    │            │                      │各一枚                    │
├──┼──────┼───────────┼─────────────┤
│321.│  丁申○    │Ｚ000000000  │偽造之「丁申○」署押及指印│
│    │            │                      │各一枚                    │
├──┼──────┼───────────┼─────────────┤
│322.│  丁ｒ○    │Ｚ000000000  │偽造之「丁ｒ○」署押及指印│
│    │            │                      │各一枚                    │
├──┼──────┼───────────┼─────────────┤
│323.│  甲Ｐ○    │Ｚ000000000  │偽造之「甲Ｐ○」署押及指印│
│    │            │                      │各一枚                    │
├──┼──────┼───────────┼─────────────┤
│324.│  戊壬○    │Ｚ000000000  │偽造之「戊壬○」署押及指印│
│    │            │                      │各一枚                    │
├──┼──────┼───────────┼─────────────┤
│325.│  壬○○    │Ｚ000000000  │偽造之「壬○○」署押及指印│
│    │            │                      │各一枚                    │
├──┼──────┼───────────┼─────────────┤
│326.│  戊黃○    │Ｚ000000000  │偽造之「戊黃○」署押及指印│
│    │            │                      │各一枚                    │
├──┼──────┼───────────┼─────────────┤
│327.│  丙黃○    │Ｚ000000000  │偽造之「丙黃○」署押及指印│
│    │            │                      │各一枚                    │
├──┼──────┼───────────┼─────────────┤
│328.│  ｙ○○    │Ｚ000000000  │偽造之「ｙ○○」署押及指印│
│    │            │                      │各一枚                    │
├──┼──────┼───────────┼─────────────┤
│329.│  甲黃○    │Ｚ000000000  │偽造之「甲黃○」署押及指印│
│    │            │                      │各一枚                    │
├──┼──────┼───────────┼─────────────┤
│330.│ 乙丁○    │Ｚ000000000  │偽造之「乙丁○」署押及指印│
│    │            │                      │各一枚                    │
├──┼──────┼───────────┼─────────────┤
│331.│  丁Ｂ○    │Ｚ000000000  │偽造之「丁Ｂ○」署押及指印│
│    │            │                      │各一枚                    │
├──┼──────┼───────────┼─────────────┤
│332.│  乙Ｚ○    │Ｚ000000000  │偽造之「乙Ｚ○」署押及指印│
│    │            │                      │各一枚                    │
├──┼──────┼───────────┼─────────────┤
│333.│  Ｒ○○    │Ｚ000000000  │偽造之「Ｒ○○」署押及指印│
│    │            │                      │各一枚                    │
├──┼──────┼───────────┼─────────────┤
│334.│  乙酉○    │Ｚ000000000  │偽造之「乙酉○」署押及指印│
│    │            │                      │各一枚                    │
├──┼──────┼───────────┼─────────────┤
│335.│  甲玄○    │Ｚ000000000  │偽造之「甲玄○」署押及指印│
│    │            │                      │各一枚                    │
├──┼──────┼───────────┼─────────────┤
│336.│  甲Ｂ○    │Ｚ000000000  │偽造之「甲Ｂ○」署押及指印│
│    │            │                      │各一枚                    │
├──┼──────┼───────────┼─────────────┤
│337.│  乙Ｑ○    │Ｚ000000000  │偽造之「乙Ｑ○」署押及指印│
│    │            │                      │各一枚                    │
├──┼──────┼───────────┼─────────────┤
│338.│  乙ｑ○    │Ｚ000000000  │偽造之「乙ｑ○」署押及指印│
│    │            │                      │各一枚                    │
├──┼──────┼───────────┼─────────────┤
│339.│  丁○○    │Ｚ000000000  │偽造之「丁○○」署押及指印│
│    │            │                      │各一枚                    │
├──┼──────┼───────────┼─────────────┤
│340.│  乙ｅ○    │Ｚ000000000  │偽造之「乙ｅ○」署押及指印│
│    │            │                      │各一枚                    │
├──┼──────┼───────────┼─────────────┤
│341.│  丙庚○    │Ｚ000000000  │偽造之「丙庚○」署押及指印│
│    │            │                      │各一枚                    │
├──┼──────┼───────────┼─────────────┤
│342.│  甲ｙ○    │Ｚ000000000  │偽造之「甲ｙ○」署押及指印│
│    │            │                      │各一枚                    │
├──┼──────┼───────────┼─────────────┤
│343.│  丁ｂ○    │Ｚ000000000  │偽造之「丁ｂ○」署押及指印│
│    │            │   │各一枚                    │
├──┼──────┼───────────┼─────────────┤
│344.│  乙○○    │Ｚ000000000  │偽造之「乙○○」署押及指印│
│    │            │                      │各一枚                    │
├──┼──────┼───────────┼─────────────┤
│345.│  丁庚○    │Ｚ000000000  │偽造之「丁庚○」署押及指印│
│    │            │                      │各一枚                    │
├──┼──────┼───────────┼─────────────┤
│346.│  乙Ｍ○    │Ｚ000000000  │偽造之「乙Ｍ○」署押及指印│
│    │            │                      │各一枚                    │
├──┼──────┼───────────┼─────────────┤
│347.│  甲Ｗ○    │Ｚ000000000  │偽造之「甲Ｗ○」署押及指印│
│    │            │                      │各一枚                    │
├──┼──────┼───────────┼─────────────┤
│348.│  丙戌○    │Ｚ000000000  │偽造之「丙戌○」署押及指印│
│    │            │                      │各一枚                    │
├──┼──────┼───────────┼─────────────┤
│349.│  丁Ｌ○    │Ｚ000000000  │偽造之「丁Ｌ○」署押及指印│
│    │            │                      │各一枚                    │
├──┼──────┼───────────┼─────────────┤
│350.│  甲ｕ○    │Ｚ000000000  │偽造之「甲ｕ○」署押及指印│
│    │            │                      │各一枚                    │
├──┼──────┼───────────┼─────────────┤
│351.│  乙ａ○    │Ｚ000000000  │偽造之「乙ａ○」署押及指印│
│    │            │                      │各一枚                    │
├──┼──────┼───────────┼─────────────┤
│352.│  乙Ｖ○    │Ｚ000000000  │偽造之「乙Ｖ○」署押及指印│
│    │            │       │各一枚                    │
├──┼──────┼───────────┼─────────────┤
│353.│  乙甲○    │Ｚ000000000  │偽造之「乙甲○」署押及指印│
│    │            │                      │各一枚                    │
├──┼──────┼───────────┼─────────────┤
│354.│  甲ｋ○    │Ｚ000000000  │偽造之「甲ｋ○」署押及指印│
│    │            │                      │各一枚                    │
├──┼──────┼───────────┼─────────────┤
│355.│  乙ｄ○    │Ｚ000000000  │偽造之「乙ｄ○」署押及指印│
│    │            │                      │各一枚                    │
├──┼──────┼───────────┼─────────────┤
│356.│  丁Ｆ○    │Ｚ000000000  │偽造之「丁Ｆ○」署押及指印│
│    │            │                      │各一枚                    │
├──┼──────┼───────────┼─────────────┤
│357.│  卯○○    │Ｚ000000000  │偽造之「卯○○」署押及指印│
│    │            │                      │各一枚                    │
├──┼──────┼───────────┼─────────────┤
│358.│  乙宇○    │Ｚ000000000  │偽造之「乙宇○」署押及指印│
│    │            │                      │各一枚                    │
├──┼──────┼───────────┼─────────────┤
│359.│  甲Ｈ○    │Ｚ000000000  │偽造之「甲Ｈ○」署押及指印│
│    │            │                      │各一枚                    │
├──┼──────┼───────────┼─────────────┤
│360.│  乙ｋ○    │Ｚ000000000  │偽造之「乙ｋ○」署押及指印│
│    │            │                      │各一枚                    │
├──┼──────┼───────────┼─────────────┤
│361.│  甲丑○    │Ｚ000000000  │偽造之「甲丑○」署押及指印│
│    │            │           │各一枚                    │
├──┼──────┼───────────┼─────────────┤
│362.│  丙ｋ○    │Ｚ000000000  │偽造之「丙ｋ○」署押及指印│
│    │            │                      │各一枚                    │
├──┼──────┼───────────┼─────────────┤
│363.│  乙壬○    │Ｚ000000000  │偽造之「乙壬○」署押及指印│
│    │            │                      │各一枚                    │
├──┼──────┼───────────┼─────────────┤
│364.│  Ｚ○○    │Ｚ000000000  │偽造之「Ｚ○○」署押及指印│
│    │            │                      │各一枚                    │
└──┴──────┴───────────┴─────────────┘
                                                                    Ｆ
